---
title: "SQL语言"
subtitle: '——应用于sqldf包'
author: "Humoon"
date: "`r Sys.Date()`"
output:
  html_document:
    df_print: paged
    fig_caption: yes
    theme: united
    highlight: haddock
    number_sections: yes
    toc: yes
    toc_depth: 3
    toc_float:
      collapsed: yes
      smooth_scroll: FALSE
  rticles::ctex:
    df_print: default
    fig_caption: yes
    number_sections: yes
  word_document:
    fig_caption: yes
    toc: yes
    toc_depth: 3
    reference_docx: 
  pdf_document:
    toc: yes
    toc_depth: '2'
documentclass: ctexart
classoption: hyperref,
---

```{r setup, include = FALSE}

## global options
knitr::opts_chunk$set(
  fig.width = 6, fig.asp = 0.618,
  out.width = "80%", fig.align = "center",
  fig.path = 'Figures/', fig.show = "hold",
  warn = 1, warning = F, message = F, echo = T, 
  comment = '', collapse = F, 
  cache = T, cache.comments = F, autodep = T
  )


## use necessary packages
library('pacman')
p_load(tidyverse, lubridate, # 数据整理，最新版tidyverse已包含管道操作符
       ggthemes, showtext, gridExtra, # 可视化
       lmtest, plm, orcutt, stats, forecast, zoo, # 统计分析  
       rvest, httr, xml2, # 爬虫
       RMySQL, sqldf, DT, # I/O，其中sqldf包含了RSQLite包
       jiebaR, wordcloud2, webshot, htmlwidgets # 文本分析
       )
options(sqldf.driver = "SQLite") 
```

# 准备工作

```{r}
con <- dbConnect(MySQL(), username = "root", 
                 password = "1234", dbname = "tysql")
dbSendQuery(con,'SET NAMES gbk')

con_sqlite <- dbConnect(
  SQLite(), 
  dbname = 'C:/Users/humoo/OneDrive/ICT/DataBase/tysql.sqlite') 
```

1. 打开 MySQL Command Line Client
在其中输入命令，每一句用`;`结束。SQL语言不区分大小写。

2. 查看所有数据库
```
SHOW DATABASES;
```

3. 选择教学数据库
```
USE tysql;
```

# 对表的基本操作

## 查看所有表
```{r}
dbListTables(con)
```

```{sql connection=con}
SHOW TABLES;
```
## 创建一张表

### 基本语法

MySQL版：
```
CREATE TABLE Products
(
  prod_id    char(10)      NOT NULL ,
  vend_id    char(10)      NOT NULL ,
  prod_name  char(255)     NOT NULL ,
  prod_price decimal(8,2)  NOT NULL ,
  prod_desc  text          NULL 
);
```

SQLite版：
```
CREATE TABLE Products
(
  prod_id    char(10)      NOT NULL ,
  vend_id    char(10)      NOT NULL ,
  prod_name  char(255)     NOT NULL ,
  prod_price decimal(8,2)  NOT NULL ,
  prod_desc  VARCHAR(1000) NULL 
);
```
只有不允许 NULL 的列可以作为主键

### 默认值

```
CREATE TABLE OrderItems
(
  order_num  int          NOT NULL ,
  order_item int          NOT NULL ,
  prod_id    char(10)     NOT NULL ,
  quantity   int          NOT NULL  DEFAULT 1,
  item_price decimal(8,2) NOT NULL 
);
```

## 查看一张表
```{sql connection=con}
SELECT * FROM customers;
```

## 更新一张表

`ALTER TABLE`，不同 DBMS 的规定差别很大。

增加一个字符列：
```
ALTER TABLE Vendors
ADD vend_phone CHAR(20);
```

## 删除一张表
```{r}
# 不必担心出错的删除表方法：
if (dbExistsTable(con, 't_demo')) {
  dbRemoveTable(con, "t_demo")
}
```

```
DROP TABLE IF EXISTS custcopy;
```

# 查询

## 一般格式：

- SELECT [ALL|DISTINCT|TOP n] *|column_1, column_2, ...    
- FROM table_1 [INNER | LEFT | RIGHT] JOIN table_2 
  - ON conditions
- WHERE conditions
- GROUP BY column_1 
  - HAVING group_conditions
- ORDER BY column_1 [ASC|DESC]
- LIMIT offset, length;


- SELECT
  - 对查询结果行的限制
    - ALL，查询满足条件的所有记录，默认
    - DISTINCT，查询结果是不包含重复值的所有记录
    - TOP n，查询结果是前n条记录
  - 对查询列的限制
    - *，查询所有列
    - 列名用逗号分隔
- FROM 指定要查询数据的表或视图（VIEW）
  - JOIN 根据某些连接条件从其他表中获取数据
  - ON 以一定的条件进行连接，可以不是相等，这就是非等值连接
- WHERE按一定条件过滤查询结果
- GROUP BY对查询结果进行分组
  - HAVING，过滤器，限定分组必须满足的条件
- ORDER BY对检索结果排序
- LIMIT限制返回行的数量

## `SELECT` 检索

### `,` 检索若干列
```{r}
dbGetQuery(con, 
"SELECT prod_id, prod_name, prod_price FROM Products")
```

### `*` 通配所有列 
```{r}
dbGetQuery(con, 
"SELECT * FROM Products")
```

### `DISTINCT` 使检索结果没有重复行 

比较有无 `DISTINCT` 的不同：
```{r}
dbGetQuery(con, 
"SELECT vend_id, prod_price 
FROM Products")

dbGetQuery(con, 
"SELECT DISTINCT vend_id, prod_price 
FROM Products")
```

### `LIMIT` 筛选部分结果

“注：各种数据库对于这一功能实现的语法不同！”
```{r}
# 前5行
dbGetQuery(con, 
"SELECT prod_name 
FROM Products 
LIMIT 5")

# 从第3行开始，往后数5行（即第4-8行）
dbGetQuery(con, 
"SELECT prod_name 
FROM Products 
LIMIT 5 OFFSET 3")

# 上式的等价简化写法
dbGetQuery(con, 
"SELECT prod_name 
FROM Products 
LIMIT 3,5")
```

## `ORDER BY` 排序子句 (clause)

```{r}
dbGetQuery(con, 
"SELECT prod_name 
FROM Products 
ORDER BY prod_name")

dbGetQuery(con, 
"SELECT prod_name 
FROM Products 
ORDER BY prod_price")

dbGetQuery(con, 
"SELECT prod_id, prod_price, prod_name 
FROM Products 
ORDER BY prod_price, prod_name")
```

1. `ORDER BY` 字句必须在 SQL 语句的最末，在其他子句之后。在逻辑上，也是所有其他操作都完成后，最后排序。
2. 用不在检索范围内的列排序也是完全可以的

### 列的位置索引（用整数代替列名）
```{r}
dbGetQuery(con, 
"SELECT prod_id, prod_price, prod_name 
FROM Products 
ORDER BY 2, 3")
```

1. 其中的数字是 `SELECT` 清单中的相对位置
2. 可以混合使用列名和想对位置

### `DESC` 逆序

逆序加`DESC`关键字，只作用于直接在其前面的一个列名。想对多个列以降序排列，只能对每一列指定`DESC`
```{r}
dbGetQuery(con, 
"SELECT prod_id, prod_price, prod_name 
FROM Products 
ORDER BY prod_price DESC, prod_name")
```

## `WHERE` 过滤 (filter) 子句

- =, <>或!=, >, <, >=或!<, <=或!>
- NOT, AND, OR
- BETWEEN .. AND .., NOT ETWEEN .. AND ..
- IN + 向量
- LIKE + 通配符 
- IS NULL

### 数值比较

```{r}
dbGetQuery(con, 
"SELECT prod_name, prod_price
FROM Products 
WHERE prod_price = 3.49")
```

```{r}
dbGetQuery(con, 
"SELECT prod_name, prod_price
FROM Products 
WHERE prod_price < 10")
```

```{r}
dbGetQuery(con, 
"SELECT vend_id, prod_name
FROM Products 
WHERE vend_id != 'DLL01'")
```

### `BETWEEN .. AND ..`

```{r}
dbGetQuery(con, 
"SELECT prod_name, prod_price
FROM Products 
WHERE prod_price BETWEEN 5 AND 10")
```

### `IS NULL`

```{r}
dbGetQuery(con, 
"SELECT cust_name
FROM Customers 
WHERE cust_email IS NULL")
```

### `AND`, `OR` 多条件过滤

```{r}
dbGetQuery(con, 
"SELECT prod_id, prod_price, prod_name
FROM Products 
WHERE vend_id = 'DLL01' AND prod_price <=4")
```

SQL 优先处理 `AND`，所以要根据问题使用`()`（括号的优先级最高）

```{r}
dbGetQuery(con, 
"SELECT prod_name, prod_price
FROM Products 
WHERE (vend_id = 'DLL01' OR vend_id = 'BRS01') AND prod_price >=10")
```

### `IN` 可取值向量，功能与 `OR` 类似
```{r}
dbGetQuery(con, 
"SELECT prod_name, prod_price
FROM Products 
WHERE vend_id IN ('DLL01', 'BRS01')
ORDER BY prod_name")
```

### `NOT`
不单独使用，要配合其他操作符
```{r}
dbGetQuery(con, 
"SELECT prod_name
FROM Products 
WHERE NOT vend_id = 'DLL01'
ORDER BY prod_name")
```

### `LIKE + 通配符`

#### `%` 代表任意长度（包括0个）字符, NULL除外

```{r}
dbGetQuery(con, 
"SELECT prod_id, prod_name
FROM Products 
WHERE prod_name LIKE 'FISH%'")
```
```{r}
dbGetQuery(con, 
"SELECT prod_id, prod_name
FROM Products 
WHERE prod_name LIKE '%bean bag%'")
```
```{r}
dbGetQuery(con, 
"SELECT prod_id, prod_name
FROM Products 
WHERE prod_name LIKE 'F%y'")
```


#### `_` 代表一个字符
```{r}
dbGetQuery(con, 
"SELECT prod_id, prod_name
FROM Products 
WHERE prod_name LIKE '__ inch teddy bear'")
```

## 计算字段

### `||` 拼接字段，`AS`

MySQL 中没有直接拼接的操作符，SQLite 中的拼接操作符为`||`

下面这个查询的意思是，将`vend_name`，空格和左括号，`vend_country`和右括号拼接为一个字符串，作为新字段`position`

```{r}
dbGetQuery(con_sqlite, 
"SELECT vend_name || ' (' || vend_country || ')' AS vend_title
FROM Vendors 
ORDER BY vend_name")
```

#### 去掉字符串中用来填充的空格

有些DBMS中会用空格将一个单元格填充满，拼接字符串时便需要首先去掉这些空格，包括`LTRIM()`、`RTRIM()`和`TRIM()`，分别去掉字符串左边、右边和两边的空格。于是 SQL 语句可以写为`SELECT TRIM(vend_name) || ' (' || TRIM(vend_country) || ')' AS position FROM Vendors ORDER BY vend_name`

#### `Concat()` 
在MySQL()中拼接字符串要用 `Concat()` 函数
```{r}
dbGetQuery(con, 
"SELECT Concat(vend_name, ' (', vend_country, ')') AS vend_title
FROM Vendors 
ORDER BY vend_name")
```

### 算数计算
```{r}
dbGetQuery(con, 
"SELECT prod_id, 
        quantity, 
        item_price, 
        quantity*item_price AS expanded_price
FROM OrderItems 
WHERE order_num = 20008")
```

## 使用函数

与 SQL 语句不同，函数在不同 DBMS 间差异极大，难以移植 (portable)。还是把数据用 SQL 读出来在 R 中使用函数处理更好。在 SQL 中使用函数的主要优点是服务器处理的速度一般比 PC 上的客户端软件要快得多。

### 文本处理函数

```{r}
# UPPER() 将文本转换为大写
dbGetQuery(con, 
"SELECT vend_name, 
        UPPER(vend_name) AS vend_name_upcase
FROM Vendors 
ORDER BY vend_name")
```

函数|说明
--|--
LEFT()/RIGHT()|返回字符串左/右边的字符
UPPER()/LOWER()|转换大/小写
LTRIM()/RTRIM()/TRIM()|去掉字符串左/右/两边的空格

### 日期和时间处理函数

可移植性最差

### 数值处理函数

略

## 用聚集函数汇总数据

很多时候我们只需要汇总后的信息而不需要原始数据

### `AVG()` 求均值
```{r}
dbGetQuery(con, 
"SELECT AVG(prod_price) AS avg_price
FROM Products")

dbGetQuery(con, 
"SELECT AVG(prod_price) AS avg_price
FROM Products
WHERE vend_id = 'DLL01'")
```

1. 要求多列的均值，必须使用多个 `AVG()`
2. `AVG()` 忽略值为 `NULL` 的行

### `COUNT()` 返回行数

1. `COUNT(*)` 统计整张表的行数，不论某行是否包含 `NULL`
2. `COUNT(column)` 只对特定列中具有值得行计数，忽略值为 `NULL` 的行

```{r}
dbGetQuery(con, 
"SELECT COUNT(*) AS num_cust
FROM Customers")

dbGetQuery(con, 
"SELECT COUNT(cust_email) AS num_cust
FROM Customers")
```

### `MAX()/MIN()` 返回某列的最大/小值
```{r}
dbGetQuery(con, 
"SELECT MAX(prod_price) AS max_price
FROM Products")
```

### `SUM()` 返回某列值之和
```{r}
dbGetQuery(con, 
"SELECT SUM(quantity) AS items_ordered
FROM OrderItems
WHERE order_num = 20005")

dbGetQuery(con, 
"SELECT SUM(item_price*quantity)
FROM OrderItems
WHERE order_num = 20005")
```

### 聚集函数与 `DISTINCT` 连用

```{r}
# 此例计算各个不同的价格的平均数，不再有加权含义
dbGetQuery(con, 
"SELECT AVG(DISTINCT prod_price) AS avg_price
FROM Products
WHERE vend_id = 'DLL01'")
```

### 同时使用多个聚集函数
```{r}
dbGetQuery(con, 
"SELECT COUNT(*) AS num_items, 
        MIN(prod_price) AS price_min, 
        MAX(prod_price) AS price_max, 
        AVG(prod_price) AS price_avg
FROM Products")
```

### 开窗函数 `OVER (PARTITION BY)`

`OVER (PARTITION BY)` 不能单独使用，要和分析函数：rank(), dense_rank(), row_number(), sum() 等一起使用。分析函数用于计算基于组的某种聚合值，它和聚集函数的不同之处是：对于每个组返回多行，而聚集函数对于每个组只返回一行。开窗函数对数据进行分组，指定了分析函数工作的数据窗口大小。

其参数：OVER (PARTITION BY columnname1 ORDER BY columnname2)
含义：按字段columnname1的值进行分组，再按columnname2的值进行排序并应用OVER前面的分析函数。

例1：employees表中，有两个部门的记录：department_id ＝10和20
```
SELECT  department_id，
        RANK() OVER (PARTITION BY department_id ORDER BY salary) AS rank
FROM employees;
```
就是指分别在部门10和20中进行薪水的排名。

例2：有一个月度出口额表为total，各列为 year, month, export
```
SELECT  *, 
        SUM(export) OVER (PARTITION BY year ORDER BY month) AS acc_export
FROM total
```
按年分组，每组内按照月份排序累加，形成累计出口这个新字段


## `GROUP BY` 和 `HAVING`

### `GROUP BY` 分组
1. `GROUP BY` 子句可以包含任意数目的列，从而可以对分组进行嵌套，更细致地进行数据分组
2. 嵌套分组时，数据将在最后指定的分组上进行汇总。
3. 除聚集计算语句外，`SELECT` 语句中的每一列都必须在 `GROUP BY` 子句中给出
4. `GROUP BY` 必须在 `WHERE` 之后，`ORDER BY` 之前

```{r}
dbGetQuery(con, 
"SELECT vend_id, 
        COUNT(*) AS num_prods
FROM Products
GROUP BY vend_id")
```
该例的逻辑：
1. 首先按 vend_id 将观测分组
2. 然后对每个组计算表格总行数（用`*`）
3. 最后挑选 vend_id 和 num_prods 两列

### `HAVING` 过滤分组

不同于 `WHERE` 只能过滤行。或者说， `WHERE` 在分组前过滤（所以写在前面）， `HAVING` 在分组后过滤。

```{r}
dbGetQuery(con, 
"SELECT cust_id, 
        COUNT(*) AS orders
FROM Orders
GROUP BY cust_id
  HAVING COUNT(*) >= 2")
```

该例的逻辑：
1. 首先按 cust_id 将观测分组
2. 只选择总行数大于等于2的分组
2. 对这些组计算总行数（用`*`）并命名为 orders
3. 最后挑选 cust_id 和 orders 两列

```{r}
dbGetQuery(con, 
"SELECT vend_id, 
        COUNT(*) AS num_prods
FROM Products
WHERE prod_price >= 4
GROUP BY vend_id
  HAVING COUNT(*) >= 2")
```

```{r}
dbGetQuery(con, 
"SELECT order_num, 
        COUNT(*) AS items
FROM OrderItems
GROUP BY order_num
  HAVING COUNT(*) >= 3
ORDER BY items, order_num")
```

## 子查询

事实上，连接 (join) 是比子查询更清晰简明的写法，子查询很少真正被使用。

### 嵌套查询

例：查询订购物品 RGAN01 的顾客信息

1. 首先查询订购物品 RGAN01 的所有订单号
```{r}
dbGetQuery(con, 
"SELECT order_num
FROM OrderItems
WHERE prod_id = 'RGAN01'")
```
2. 其次查询这两个订单的顾客
```{r}
dbGetQuery(con, 
"SELECT cust_id
FROM Orders
WHERE order_num IN (20007, 20008)")
```
3. 若要一步得出结果，需要通过子查询合并两个查询
```{r}
dbGetQuery(con, 
"SELECT cust_id
FROM Orders
WHERE order_num IN (SELECT order_num 
                    FROM OrderItems
                    WHERE prod_id = 'RGAN01')")
```

4. 检索这些顾客 ID 的顾客信息
```{r}
dbGetQuery(con, 
"SELECT cust_name, cust_contact
FROM Customers
WHERE cust_id IN ('1000000004', '1000000005')")
```

5. 使用子查询

```{sql connection=con}
SELECT cust_name, cust_contact
FROM Customers
WHERE cust_id IN (SELECT cust_id
                  FROM Orders
                  WHERE order_num IN (SELECT order_num 
                                      FROM OrderItems
                                      WHERE prod_id = 'RGAN01'))
```

6. 更好地方法是使用连接

```{sql connection=con}
SELECT cust_name, cust_contact
FROM Customers, Orders, OrderItems
WHERE Customers.cust_id = Orders.cust_id 
  AND OrderItems.order_num = Orders.order_num 
  AND prod_id = 'RGAN01';
```

### `表名.列名` 完全限定字段

限定字段语句放在 WHERE 子句中

```{sql connection=con}
SELECT cust_name, 
        cust_state, 
        ( SELECT COUNT(*) 
          FROM Orders 
          WHERE Orders.cust_id = Customers.cust_id) AS orders 
FROM Customers 
ORDER BY cust_name
```

该例的逻辑：
1. 对每一位顾客，子查询统计了其订单数量
2. 母查询输出姓名、状态和订单数量，最后排序

**表名.列名，在有可能混淆列名时必须这样用。**

## 连接表

一个连接中可以包含多个表，用`表名.列名`表达连接条件。

### 等值连接/INNER JOIN

```{sql connection=con}
SELECT vend_name, prod_name, prod_price
FROM Vendors, Products
WHERE Vendors.vend_id = Products.vend_id;
```

```{sql connection=con}
SELECT vend_name, prod_name, prod_price
FROM Vendors INNER JOIN Products 
  ON Vendors.vend_id = Products.vend_id;
```

### 使用表别名

可以缩短 SQL 语句
```{sql connection=con}
SELECT cust_name, cust_contact
FROM Customers AS C, Orders AS O, OrderItems AS OI
WHERE C.cust_id = O.cust_id 
  AND OI.order_num = O.order_num 
  AND prod_id = 'RGAN01';
```

### 自连接/Self Join

使用表别名，在一条 SQL 语句中不止一次引用相同的表

例：查询联系人为 Jim Jones 的企业客户的所有信息

本题不能使用简单查询
```{sql connection=con}
SELECT cust_id, cust_name, cust_contact
FROM Customers
WHERE cust_contact = 'Jim Jones';
```
因为 Fun4All 这家企业客户拥有不止一个分支机构，它的两个分支机构在我们的客户名单上分别有账号。所以应该首先由一个分支机构的负责人 Jim Jones 查出这家企业的名称，然后找到这家企业所有的分支结构并返回信息。上述简单查询只能返回一个分支机构的信息。这道题不用 SQL 语言，是很难做的。

```{sql connection=con}
SELECT c1.cust_id, c1.cust_name, c1.cust_contact
FROM Customers AS c1, Customers AS c2
WHERE c1.cust_name = c2.cust_name 
  AND c2.cust_contact = 'Jim Jones';
```

使用上述语句，c2 表中`cust_contact = 'Jim Jones'`的那行会匹配到 c1 表中 `cust_name` 为 Fun4All 的所有行，然后再返回 c1 表中相应的信息。

### 自然连接

每个列最多出现一次

```{sql connection=con}
SELECT c.*, o.order_num, o.order_date, oi.prod_id, oi.quantity, oi.item_price
FROM customers AS c, orders AS o, orderitems AS oi
WHERE c.cust_id = o.cust_id 
  AND oi.order_num = o.order_num
  AND prod_id = 'RGAN01';
```

### 外连接

```{sql connection=con}
SELECT c.cust_id, o.order_num
FROM customers AS c LEFT OUTER JOIN orders AS o
  ON c.cust_id = o.cust_id;
```

注意：
- SQLite 仅支持左连接，不支持右连接
- SQLite 和 MySQL 都不支持全连接，但事实上，全连接只要将左连接和右连接的语句 `UNION` 起来即可。

### 使用带聚集函数的连接

```{sql connection=con}
SELECT c.cust_id, COUNT(o.order_num) AS num_ord
FROM customers AS c INNER JOIN orders AS o
  ON c.cust_id = o.cust_id
GROUP BY c.cust_id;
```
运行顺序：
1. 连接
2. 分组
3. 汇总

```{sql connection=con}
SELECT c.cust_id, COUNT(o.order_num) AS num_ord
FROM customers AS c LEFT OUTER JOIN orders AS o
  ON c.cust_id = o.cust_id
GROUP BY c.cust_id;
```

## `UNION` 组合查询

执行多个查询（多条 SELECT 语句）并将结果作为一个查询集返回

### 实例

需要公司为 Fun4All 的，或位于 Illinois、 Indiana 和 Michigan 三个州的所有顾客的报表

```{sql connection=con}
SELECT cust_name, cust_contact, cust_email
FROM customers
WHERE cust_state IN ('IL','IN','MI');
```

```{sql connection=con}
SELECT cust_name, cust_contact, cust_email
FROM customers
WHERE cust_name = 'Fun4All';
```
```{sql connection=con}
SELECT cust_name, cust_contact, cust_email
FROM customers
WHERE cust_state IN ('IL','IN','MI')
UNION
SELECT cust_name, cust_contact, cust_email
FROM customers
WHERE cust_name = 'Fun4All'
ORDER BY cust_name, cust_contact;
```

对于较复杂的过滤情形，使用 `UNION` 可能比 `WHERE` 子句更简单，特别是从多个表中检索数据的时候

### `UNION` 规则

- 两条以上 `SELECT`，之间用 `UNION` 分割
- 组合对象的结构应相同
- `UNION` 自动去掉重复的行，若不像这样，需要使用 `UNION ALL`
- 若要排序，只能有一条 `ORDER BY` 语句，且在最后一个查询之后

# 增、删、改

## `INSERT INTO` 插入

### 插入完整的行

```{r, eval=FALSE}
# 不够安全的写法，表结构变了就不能用了
dbGetQuery(con, 
"INSERT INTO customers
VALUES( '1000000006',
        'Toy Land',
        '123 Any Street',
        'New York',
        'NY',
        '11111',
        'USA',
        NULL,
        NULL)")

# 安全写法，不怕列之间的顺序改变
dbGetQuery(con, 
"INSERT INTO customers( cust_id,
                        cust_name,
                        cust_address,
                        cust_city,
                        cust_state,
                        cust_zip,
                        cust_country,
                        cust_contact,
                        cust_email)
VALUES( '1000000006',
        'Toy Land',
        '123 Any Street',
        'New York',
        'NY',
        '11111',
        'USA',
        NULL,
        NULL)")
```

### 插入部分行

如果表的定义允许，可以在 `INSERT` 操作中省略某些列，该列定义必须允许 NULL 或在表定义中给出了默认值。
```{r, eval=FALSE}
dbGetQuery(con, 
"INSERT INTO customers( cust_id,
                        cust_name,
                        cust_address,
                        cust_city,
                        cust_state,
                        cust_zip,
                        cust_country)
VALUES( '1000000006',
        'Toy Land',
        '123 Any Street',
        'New York',
        'NY',
        '11111',
        'USA')")
```

### 插入检索出的数据
可以一次插入多行

```{r, eval=FALSE}
dbGetQuery(con, 
"INSERT INTO customers( cust_id,
                        cust_contact,
                        cust_email,
                        cust_name,
                        cust_address,
                        cust_city,
                        cust_state,
                        cust_zip,
                        cust_country)
SELECT  cust_id,
        cust_contact
        cust_email,
        cust_name,
        cust_address
        cust_city,
        cust_state,
        cust_zip,
        cust_country
FROM custnew")
```

在填充 CustNew 时，不应该使用已经在 Customers 中用过的 cust_id 值（如果主键值重复，后续的 INSERT 操作将会失败）。

### 表的复制

```{sql connection=con}
CREATE TABLE custcopy AS
SELECT * FROM customers;
```

```{sql connection=con}
SELECT * FROM custcopy;
```

```{sql connection=con}
DROP TABLE IF EXISTS custcopy;
```

## `UPDATE` 更新

请千万注意 `WHERE` 子句，否则稍不留神就成了更新所有行。

```{r, eval=FALSE}
dbGetQuery(con, 
"UPDATE customers
SET cust_email = 'kim@thetoystore.com'
WHERE cust_id = '1000000005'")
```

```{r, eval=FALSE}
dbGetQuery(con, 
"UPDATE customers
SET cust_contact = 'Sam Roberts',
    cust_email = 'sam@toyland.com'
WHERE cust_id = '1000000006'")
```

```{r, eval=FALSE}
dbGetQuery(con, 
"UPDATE customers
SET cust_email = NULL
WHERE cust_id = '1000000005'")
```

## `DELETE` 删除行

不删除列，也不删除表，只能删除行。

请千万注意 `WHERE` 子句，否则稍不留神就成了删除所有行。

```{r, eval=FALSE}
dbGetQuery(con, 
"DELETE FROM customers
WHERE cust_id = '1000000006'")
```

# 视图

视图是虚拟的表。SQLite 仅支持只读视图。视图可以将查询保存为视图，极大地简化了复杂 SQL 语句的使用；可以一次性编写基础的 SQL ，然后根据需要多次使用。

其实，视图就是一个中间层的封装。

## 创建视图

```{sql connection=con}
CREATE VIEW ProductCustomers AS 
SELECT cust_name, cust_contact, prod_id
FROM customers, orders, orderitems
WHERE customers.cust_id = orders.cust_id
  AND orderitems.order_num = orders.order_num;
```

```{sql connection=con}
SELECT cust_name, cust_contact
FROM ProductCustomers
WHERE prod_id = 'RGAN01';
```

## 删除视图

视图不能被更新，必须先删除它，再重新创建。

```{sql connection=con}
DROP VIEW IF EXISTS ProductCustomers;
```

# 约束 (constraint)

大多数约束是在表定义中定义的。

引用完整性 (referential integrity)


## 主键 `PRIMARY KEY`

建表时定义主键^[SQLite只允许此时创建。] ：
```
CREATE TABLE Vendors
(
  vend_id      char(10) NOT NULL PRIMARY KEY,
  vend_name    char(50) NOT NULL ,
  vend_address char(50) NULL ,
  vend_city    char(50) NULL ,
  vend_state   char(5)  NULL ,
  vend_zip     char(10) NULL ,
  vend_country char(50) NULL 
);
```

在建好表后定义主键：
```
ALTER TABLE Vendors 
ADD CONSTRAINT PRIMARY KEY (vend_id);
```

## 外键 `REFERENCES`

例：orders表中的顾客ID列是customers表的主键，因此是orders表的外键。**该列只能接受customers表的主键值**。

建立表时定义外键：该句表明 orders.cust_id 中的任何值都必须是 customers.cust_id 中的值。
```
CREATE TABLE Orders
(
  order_num  int      NOT NULL PRIMARY KEY,
  order_date datetime NOT NULL ,
  cust_id    char(10) NOT NULL REFERENCES Customers(cust_id)
);
```

建立表后定义外键：
```
ALTER TABLE Orders
ADD CONSTRAINT FOREIGN KEY (cust_id) REFERENCES Customers (cust_id)
```

外键有助于防止意外删除：定义外键后，DBMS不允许删除在另一个表中具有关联行的行，例如，customers表不能删除具有关联订单的顾客。删除该顾客的唯一方法是首先删除相关的订单。

## 唯一约束

## 检查约束

使一列数据满足预先指定的值域才能输入。

建立表时定义检查约束：
```
CREATE TABLE OrderItems
(
  order_num  int          NOT NULL ,
  order_item int          NOT NULL ,
  prod_id    char(10)     NOT NULL ,
  quantity   int          NOT NULL  CHECK(quantity > 0),
  item_price decimal(8,2) NOT NULL 
);
```

建立表后定义外键：
```
ADD CONSTRAINT CHECK (gender = 'M' OR gender = 'F')
```

```{r}
dbDisconnect(con)
dbDisconnect(con_sqlite)
```


# sqldf 包

sqldf 包^[内含RSQLite包。]能对任何 dataframe 进行 SQL 语句操作！有时候用 dplyr 函数族不方便，可以考虑 sqldf + SQL 

## 从文件读入数据, write.csv.sql()

```{r}
write.csv(iris, "iris.csv", quote = FALSE, row.names = FALSE)
iris2 <- read.csv.sql(
  "iris.csv", 
  sql = "SELECT * FROM file WHERE Species = 'setosa';")
iris2
```

## 高级查询, sqldf()

```{r}
## LIMIT 子句类似head()
a1r <- head(warpbreaks)
a1s <- sqldf("SELECT * FROM warpbreaks LIMIT 6")
identical(a1r, a1s)  #结果为TRUE，则结果一致

## 分组汇总
sqldf(
'SELECT Species, 
        AVG("Sepal.Length") AS `mean.Sepal.Length`,
        AVG("Sepal.Width") AS `mean.Sepal.Width`,
        AVG("Sepal.Length"/"Sepal.Width") AS `mean.Sepal.ratio` 
FROM iris
GROUP BY Species')


df <- data.frame(g = rep(1:2, each = 5), t = rep(1:5, 2), v = 1:10)
Gavg <- sqldf("SELECT g, AVG(v) AS avg_v FROM df GROUP BY g")
Gavg
sqldf( # v exceeds its group average where g is group
"SELECT df.g, t, v 
FROM df, Gavg 
WHERE df.g = Gavg.g and v > avg_v")
sqldf( # 使用子查询实现同样功能
"SELECT g, t, v
FROM df AS d1, (SELECT g AS g2, avg(v) AS avg_v FROM df GROUP BY g)
WHERE d1.g = g2 and v > avg_v")
sqldf( # 使用自然连接实现同样功能
"SELECT g, t, v
FROM df NATURAL JOIN (SELECT g, AVG(v) AS avg_v FROM df GROUP BY g)
WHERE v > avg_v")


sqldf( # 注意(t==1)是一个逻辑表达式，返回1或0
"SELECT g,
        SUM((t == 1) * v) AS t_1,
        SUM((t == 2) * v) AS t_2,
        SUM((t == 3) * v) AS t_3,
        SUM((t == 4) * v) AS t_4,
        SUM((t == 5) * v) AS t_5
FROM df 
GROUP BY g")


## centered moving average of length 7
set.seed(1)
df <- data.frame(x = rnorm(15, 1:15))
sqldf(
"SELECT a.x AS x, AVG(b.x) AS movavgx 
FROM df AS a, df AS b
WHERE a.row_names - b.row_names BETWEEN -3 AND 3
GROUP BY a.row_names 
  HAVING count(*) = 7
ORDER BY a.row_names+0",
row.names = T) 
# row.names = T 使得a和b两个数据源自动获得了row_names这个变量
# 最后查询生成的数据框，x为均值从4到12的正态随机数
# 没一行，movavgx对应x的数为前后7个数的移动平均值


## 由单月值求累计值
df1 <- tibble(year = 2017, month = 1:12, export = 100)
df2 <- tibble(year = 2018, month = 1:12, export = 110)
df <- rbind(df1, df2)
sqldf(
"SELECT *, 
        SUM(export) OVER (PARTITION BY year ORDER BY month) AS acc_export
FROM df")
```

