---
title: "IO及解析文本"
subtitle: ''
author: "Humoon"
date: "`r Sys.Date()`"
output: html_document
documentclass: ctexart
classoption: hyperref,
---

```{r setup, include = FALSE}
source("../Rmarkdown-template/Rmarkdown_config.R")

## global options ===================================
knitr::opts_chunk$set(
  width = config$width,
  fig.width = config$fig.width,
  fig.asp = config$fig.asp,
  out.width = config$out.width,
  fig.align = config$fig.align,
  fig.path = config$fig.path,
  fig.show = config$fig.show,
  warn = config$warn,
  warning = config$warning,
  message = config$message,
  echo = config$echo,
  eval = config$eval,
  tidy = config$tidy,
  comment = config$comment,
  collapse = config$collapse,
  cache = config$cache,
  cache.comments = config$cache.comments,
  autodep = config$autodep
)


## use necessary packages ==============================
library(tidyverse)
library(data.table)
library(magrittr)
library(plotly)
library(htmlwidgets)
```

## UI 交互

- `View(data)`, 显示表格化的数据
- `fix(data)`, 显示表格化的数据，且可以编辑数值

## `bruceR::import()/export()`

一站式导入 / 导出任意存储格式的数据表

- 主要参数

  - `file`：带后缀的文件名（包括但不限于 TXT、CSV、Excel、SPSS、Stata 等），如果不设定，则从剪贴板导入 / 导出至剪贴板
  - `sheet`：如果是 Excel 文件，可以额外指定是哪个 Sheet 表单（默认是第一个 Sheet）
  - `range`：如果是 Excel 文件，可以额外指定数据的单元格范围（默认是全部单元格）
  - `encoding`：字符编码（`"UTF-8"`、`"GBK"`、`"CP936"` 中的一种），一般用于会出现乱码的使用 UTF-8 编码的带有中文字符的 CSV 文件（设为 `"UTF-8"` 即可）
  - `header`：导入时是否把第一行作为变量名（导出时是否包含变量名）？默认是 `TRUE`，可设为 `FALSE`
  - `as`：导入后使用哪种数据框类型？默认是 `"data.frame"`，**可设为 `"data.table"`** 或 `"tibble"`

- 使用示例

```{r, eval=FALSE}
# import() 支持导入 txt、csv、xlsx、rda、rds等
data <- import("MyData.csv")
data <- import("MyData.xlsx")
data <- import("MyData.sav")
data <- import(file = "aaa.csv", as = "data.table")

# 导出
export(data, file = "NewData.csv")
export(data, file = "NewData.xlsx")
export(data, file = "NewData.sav")

# 一次同时导出两个数据集到Excel
export(list(airquality, npk), sheet = c("air", "npk"), file = "Two_Datasets.xlsx")
```

## Input

<a href="../pdf/cheatsheet-data-import.pdf"><strong>import data as  tidy-style cheatsheet.pdf</strong></a>，内含三个包: readr, readxl, googlesheets4

<object data="../pdf/cheatsheet-data-import.pdf" type="application/pdf" width="100%" height="100%"></object>


### from Console

#### `<-c()`

直接输入一个向量

```{r}
y <- c("a", "b", "c")
y
```

#### `scan()` 控制台输入一个向量

以**单次回车或空格**间隔元素，以两次回车结束输入。
```{r, eval=FALSE}
x <- scan()
```

### from Package

* 查看所有预先提供的数据集 `data()`
* 查看某个包所有预先提供的数据集 `data(package=" ")`
* 读入某个包的数据 `data(dataname, package=" ")`

```{r}
library(SemiPar)
data(package = "SemiPar")
data(copper, package = "SemiPar")
head(copper)
```

### from TXT

`readLines()` return a character vector, every element means a line in the file

`readr::read_table()` 读空格分割的文件

### from JSON

`jsonlite::fromJSON(path)`

### from 二进制文件

#### .rda

`load('xxx.rda')`

#### .RDS

`readRDS()`

### from CSV

#### `data.table::fread()`

**<span style="color:red;">对 csv 文件优先使用，读为 data.table</span>**

注意两点：

1. 一个是<span style="color:red;">不要将 csv 中的数值型字符串读为 integer 等数值型变量</span>（如将 "004" 读为 4），用 `colClasses=` 规定
2. 注意文件编码

```{r}
ISO3166 <- fread("./data/ISO-3166.csv", colClasses = list(character = c(4, 9, 10, 11)), encoding = "UTF-8")
str(ISO3166)
```

```{r}
ISO3166 <- fread("./data/ISO-3166.csv", select = list(character = c(1, 3, 4)), encoding = "UTF-8")
str(ISO3166)
```

#### `readr::read_csv()`

- `read_csv()`将文件读为tibble    
- 不指定列的数据类型时，`read_csv()`会打印一份数据列说明，给出每个列的名称和它**自动解析的列的类型**。这是readr包的一项重要功能。但强烈建议编程者提供`col_types`参数
- 首行：
  - `col_names = T`, 不使用首行作为列名称
  - `col_names = F`, 不使用首行作为列名，函数自动将列标记为X1, X2, ...
  - `col_names = 字符串向量`，直接赋列名称
- `skip = n`, 忽略前n行（通常为MetaData）
- `comment = '#'`, 忽略所有以`#`开头的行
- `na = `, 设定缺失值，默认各种 white space[^whiteSpace] 和`NA`都是缺失值

[^whiteSpace]: 如`\n`、`\t`等特殊字符。


### `parse_*()`

#### readr 解析文本文件的原理

解析依靠函数族`parse_*()`。这些函数接受一个字符向量，并返回一个特定向量，如逻辑、整数或日期向量。具体来说，重要的解析函数有 8 种。

* parse_logical()和parse_integer()分别解析逻辑值和整数。这两个解析函数基本不会出现问题
* parse_double()是严格的数值型解析函数，parse_number()则是灵活的数值型解析函数。这两个函数要比你预想的更复杂，因为世界各地书写数值的方式不尽相同  
* parse_character()似乎太过简单，甚至没必要存在。但一个棘手的问题使得这个函数变得非常重要：字符编码
* parse_factor()函数可以创建因子，R使用这种数据结构来表示分类变量   
* parse_datetime()、parse_date()和parse_time()函数可以解析不同类型的日期和时间。它们是最复杂的，因为有太多不同的日期书写形式

**所以读取 csv 远比你想象的复杂，自己造轮子会累死。**

#### 解析数值

1. `parse_double()`的`locale(decimal_mark=)`参数定义当地的小数点书写形式。
```{r}
parse_double("3121,23", locale = locale(decimal_mark = ","))
```


2. `parse_number()`可以忽略数值前后的非数值型字符。这个函数特别适合处理货币和百分比，也可以提取嵌在文本中的数值。
```{r}
parse_number("It cost $123.45.")
parse_number("I want 45% of it.")
```

3. `parse_number()`和`locale(grouping_mark=)`参数可以忽略位数间隔符(grouping mark)
```{r}
parse_number("123.456.789", locale = locale(grouping_mark = "."))
```

#### 解析字符串

非英文字符的编码方式有许多种，对其解码需要用`locale(encoding=)`参数设置编码方式，
```{r}
x2 <- "\x82\xb1\x82\xf1\x82\xc9\x82\xbf\x82\xcd"
parse_character(x2, locale = locale(encoding = "Shift-JIS"))
```

#### 解析因子
```{r}
fruit <- c("apple", "banana")
parse_factor(c("apple", "banana", "bananana"), levels = fruit)
```

####  解析日期与时间

* parse_datetime() 接受符合 ISO 8601 标准的日期时间。

```{r}
parse_datetime("2010-10-01T2010")

# 如果时间被省略了，那么它就会被设置为午夜0点0分
parse_datetime("20101010")
```

* parse_date() 接受是四位数的年份+`-`或`/`+月+`-`或`/`+日
```{r}
parse_date("2010-10-01")
```

* parse_time() 接受小时+`:`+分钟+[`:`+秒]+[am/pm]
```{r}
library(hms)
parse_time("01:10 am")
parse_time("20:10:01")
```

* 自己设定时间格式

符号|含义    
----|----
%Y|4位数年份
%y|2位数年份(00-69 → 2000-2069, 70-99 → 1970-1999)
%m|2位数月份
%b|简写月份
%B|月份全称
%d|日期，一位数或两位数
%e|两位数日期
%H|0-23小时
%I%p|0-12小时，%p表示am/pm
%M|分钟
%S|整数秒
%OS|实数秒
%Z|时区
%z|与国际标准时间的时差
%.|忽略一个非数值字符
%*|忽略所有非数值字符

注意，若对非英语月份名称使用 %b 或 %B，需要在locale()函数中设置语言参数。
```{r}
parse_date("1 janvier 2015", "%d %B %Y", locale = locale("fr"))
```

## Output

### to Console

`cat(... , file = "", sep = " ", fill = FALSE, labels = NULL,  append = FALSE)`	

file:一个文件链接或者文件名，如果不写此参数，表示输出到控制台。

sep:分隔符

append:是否追加，当且仅当参数file是文件名而非链接时，此参数才有效。	

注意：cat()默认用空格分开各部分，不会以换行作为输出的结尾


`print()`

区别：print() 输出字符串向量，cat() 输出字符串的内容，就像显示在网页或打印结果上

```R
r$> cat("Hello")
Hello
r$> print('Hello')
[1] "Hello"
```


### to TXT

`writeLines()`

`readr::write_lines()`

`sink("filename", append=TRUE, split=TRUE)` 文本输出，是否追加，是否同时输出在屏幕上	

`sink()` 取消文本输出到文件


### to JSON

1. `jsonlite::toJSON()`保存为 JSON 字符串
2. `readr::write_lines(data, path)` 保存为 json 文件

```{r}
dir.create("./data")

iris %>%
  head() %>%
  jsonlite::toJSON() %>%
  readr::write_lines("./data/iris.json")
```

### to .rda

`save(obj, file = 'xxx.rda')` 保存一些变量。第一个参数省略时保存所有对象。

`save.image('xxx.rda')` 保存整个工作空间中的所有变量。对于长期连续编程，这非常有用。

### to .RDS

`saveRDS()`	保存单个对象到一个RDS文件

### to CSV

#### `data.table::fwirte()`

#### `readr::write_csv()`

这个函数输出的文件能够顺利读取的概率更高，因为：  

* 它们总是使用UTF-8 对字符串进行编码   
* 它们使用ISO 8601格式来保存日期和日期时间数据，以便这些数据不论在何种环境下都更容易解析

注意，当保存为CSV文件时，列的数据类型信息就丢失了：这使得CSV文件在暂存临时结果时有些不可靠——每次加载时都要重建列类型。
