---
title: "Linear Regression"
subtitle: ''
author: "Humoon"
date: "`r Sys.Date()`"
output: html_document
documentclass: ctexart
classoption: hyperref,
---

```{r setup, include = FALSE}
source("../Rmarkdown-template/Rmarkdown_config.R")

## global options ===================================
knitr::opts_chunk$set(
  width = config$width,
  fig.width = config$fig.width,
  fig.asp = config$fig.asp,
  out.width = config$out.width,
  fig.align = config$fig.align,
  fig.path = config$fig.path,
  fig.show = config$fig.show,
  warn = config$warn,
  warning = config$warning,
  message = config$message,
  echo = config$echo,
  eval = config$eval,
  tidy = config$tidy,
  comment = config$comment,
  collapse = config$collapse,
  cache = config$cache,
  cache.comments = config$cache.comments,
  autodep = config$autodep
)
```

```{r echo=FALSE}
# 允许用户从页面下载文件
xfun::embed_file("./data/wages.csv", text = "Download the data used in this project.")
```


## Data Processing

### read data

```{r}
wages <- read_csv("./data/wages.csv")
wages %>% head()
```

### 缺失值检查

```{r}
## 法1：删除含缺失值的行后，观测是否变少
wages %>% dim()
wages %>%
  drop_na() %>%
  dim()

## 法2：直接统计各列的缺失值

# summarise_all 表示对各列应用同一个函数
# ~表示匿名函数，该匿名函数返回 sum(is.na(函数的自变量))
wages %>% summarise_all(~ sum(is.na(.)))

# 或
wages %>% map_df(~ sum(is.na(.)))
```

### EDA

```{r}
wages %>% count(sex)

# 性别分组身高均值和收入均值
wages %>%
  group_by(sex) %>%
  summarise(n = n(), mean_height = mean(height), mean_earn = mean(earn))

# 性别分组收入分布
wages %>%
  ggplot(aes(x = earn, color = sex)) +
  geom_density()
```

## 回归模型

### `lm()`中的 formula

```{r}
# 收入与身高的关系
wages %>%
  ggplot(aes(x = height, y = earn)) +
  geom_point(alpha = 0.25) +
  geom_smooth(method = "lm", se = TRUE)

# 以下两种写法等价，都是不含截距项的回归
lm(earn ~ height - 1, data = wages)
lm(earn ~ 0 + height, data = wages)

# 含截距项的回归
mod1 <- lm(formula = earn ~ height, data = wages)
class(mod1) # lm类，一个list
names(mod1) # list中各项的name
print(mod1)
summary(mod1) # 回归模型的详细信息

fitted(mod1) %>% head(10) # 查看模型拟合的\hat{y}
predict(mod1) %>% head(10) # predict() 不给出新的X值时，就不是预测，而是等价于 fitted()
resid(mod1) %>% head(10) # 查看残差 \hat{\varepsilon}

# 将拟合值和残差添加到原数据框中
wages %>%
  modelr::add_predictions(mod1) %>% # 添加模型的预测值
  modelr::add_residuals(mod1) # 添加残差
```

### 尝试各种回归

```{r}
lm(earn ~ age, wages)
lm(earn ~ height + age, wages)
lm(earn ~ . - age, wages) # . 代表被解释变量以外的所有变量
lm(earn ~ ., wages)
```

### 比较多个回归模型

`bruceR::model_summary()`，输出符合学术规范的三线表

主要参数
  
- `model.list`：回归模型（多个模型用 `list()` 连接起来），支持多种回归模型的组合（包括但不限于一般线性模型、广义线性模型、混合线性模型、广义混合线性模型等）
- `std`：是否换成标准化回归系数（`std=TRUE`）？默认输出非标准化回归系数（`std=FALSE`）
- `digits`：保留的小数位数，默认是 3 位小数
- `file`：保存到 .doc，默认输出到 R 控制台

```{r}
#### 一般线性模型 ####
lm1 <- lm(Temp ~ Month + Day, data = airquality)
lm2 <- lm(Temp ~ Month + Day + Wind + Solar.R, data = airquality)
GLM_summary(lm1)
GLM_summary(lm2)
model_summary(list(lm1, lm2))
model_summary(list(lm1, lm2), std = TRUE, digits = 2)
model_summary(list(lm1, lm2), file = "OLS Models.doc")

#### 混合线性模型 ####
library(lmerTest)
hlm1 <- lmer(Reaction ~ (1 | Subject), data = sleepstudy)
hlm2 <- lmer(Reaction ~ Days + (1 | Subject), data = sleepstudy)
hlm3 <- lmer(Reaction ~ Days + (Days | Subject), data = sleepstudy)
HLM_summary(hlm1)
HLM_summary(hlm2)
HLM_summary(hlm3)
model_summary(list(hlm1, hlm2, hlm3))
model_summary(list(hlm1, hlm2, hlm3), std = TRUE)
model_summary(list(hlm1, hlm2, hlm3), file = "HLM Models.doc")
```

## 比较变量的相对重要性

法1：变量标准化后再回归，比较系数的绝对大小. `mutate_at(vars(), scale)`

```{r}
fit <- wages %>%
  mutate_at(vars(earn, height, ed, age), scale) %>% # 自变量标准化
  lm(earn ~ height + ed + age, data = .)
summary(fit)
```

法2：比较模型参数 t 统计量的绝对大小。
```{r}
caret::varImp(fit)
```

## 分类变量（本质是方差分析）

分类变量的数据类型一般是字符串，也可能是 factor.

### 字符串型分类变量

```{r}
#
wages %>% distinct(race) # 四个种族分类
wages %>%
  ggplot(aes(x = race, y = earn, fill = race)) +
  geom_boxplot(position = position_dodge()) +
  scale_y_continuous(limits = c(0, 20000))
mod3 <- lm(earn ~ race, data = wages)
mod3
broom::tidy(mod3)
```
输出结果，只有 race_hispanic、race_other 和 race_white 三个系数以及 Intercept 截距。race_black 是 baseline，则三个系数分别表示从 baseline 切换到该分类时，earn 的变化量。

### factor 型分类变量

人为规定因子的好处在于方便调整各类的顺序

```{r}
# 将字符串向量转变为因子向量
factor_race <- factor(wages$race, levels = c("hispanic", "white", "black", "other"))
wages_fct <- wages %>%
  mutate(race = factor_race) %>%
  select(earn, race)
head(wages_fct)
mod4 <- wages_fct %>% lm(earn ~ race, .)
broom::tidy(mod4)
```

## 连续变量和分类变量混合

```{r}
mod5 <- lm(earn ~ height + sex, data = wages)
coef(mod5)
p1 <- wages %>%
  ggplot(aes(x = height, y = earn, color = sex)) +
  geom_point(alpha = 0.1) +
  geom_line(aes(y = predict(mod5))) +
  scale_y_continuous(limits = c(0, 100000))
p1 # 不同组别，连续变量的斜率相同
```

### 交互项

```{r}
# lm(earn ~ height + sex + height:sex, data = wages)
# lm(earn ~ height * sex, data = wages)
# lm(earn ~ (height + sex)^2, data = wages)
# lm(earn ~ height:sex, data = wages)
# lm(earn ~ height:sex:race, data = wages)

mod6 <- lm(earn ~ height + sex + height:sex, data = wages)
coef(mod6)
```

模型形如 

$$\text { earn }=\alpha+\beta_{1} \text { height }+\beta_{2} \text { sex }+\beta_{3}(\text { height } \times \text{sex})+\varepsilon$$

系数的含义：对于女性，height 增长 1 个单位，引起 earn 增长 564.5102；对于男性，height 增长 1 个单位，引起 earn 的增长除了 height 的系数，还有交互项的系数，故增长 564.5102 + 701.4065 = 1265.92，如下图所示。


```{r}
p2 <- wages %>%
  ggplot(aes(x = height, y = earn, color = sex)) +
  geom_point(alpha = 0.1) +
  geom_line(aes(y = predict(mod6))) +
  scale_y_continuous(limits = c(0, 100000))
p2

# 有无交互项的区别：
library(patchwork)
combined <- p1 + p2 & theme(legend.position = "bottom")
combined + plot_layout(guides = "collect")
```

可见，加入交互项后，不同性别组的斜率和截距都会不同。

这等价于两组分别回归，分别计算截距和斜率。

```{r}
wages %>%
  group_by(sex) %>%
  group_modify(~ broom::tidy(lm(earn ~ height, data = .)))

wages %>%
  ggplot(aes(x = height, y = earn, color = sex)) +
  geom_smooth(method = lm, se = F)

# 或
wages %>%
  ggplot(aes(x = height, y = earn, color = sex)) +
  geom_line(aes(y = predict(mod6)))
```

### 虚拟变量

事实上，$R$ 中处理分类变量时，都会将其转换成虚拟变量。以上面的模型为例，sex 这个分类变量被转换成了 sexmale 这个虚拟变量，女性取0，男性取1，于是模型变为：

$$\text { earn }=\alpha+\beta_{1} \text { height }+\beta_{2} \text { sexmale }+\beta_{3}(\text { height } \times \text{sexmale})+\varepsilon$$

将 0 和 1 代入，则女性适用的模型为 

$$\text { earn }=\alpha+\beta_{1} \text { height }+\varepsilon$$

男性适用的模型为 

$$\text { earn }=(\alpha+\beta_2)+(\beta_{1}+\beta_3) \text { height }+\varepsilon$$

再看回归结果的四个系数 $\alpha,\beta_1, \beta_2, \beta_3$：
```{r}
mod6
```

将其带入分别适用于男女的模型，即可知其经济含义。
