---
title: "Color Scale"
subtitle: ""
author: "Humoon"
date: "`r Sys.Date()`"
output: html_document
documentclass: ctexart
classoption: hyperref,
---

```{r setup, include = FALSE}
source("../Rmarkdown-template/Rmarkdown_config.R")

## global options ===================================
knitr::opts_chunk$set(
  width = config$width,
  fig.width = config$fig.width,
  fig.asp = config$fig.asp,
  out.width = config$out.width,
  fig.align = config$fig.align,
  fig.path = config$fig.path,
  fig.show = config$fig.show,
  warn = config$warn,
  warning = config$warning,
  message = config$message,
  echo = config$echo,
  eval = config$eval,
  tidy = config$tidy,
  comment = config$comment,
  collapse = F,
  cache = config$cache,
  cache.comments = config$cache.comments,
  autodep = config$autodep
)
```

```{r, echo=FALSE}
downloadthis::download_dir(
  path = "../Rmarkdown-template",
  output_name = "Rscript",
  button_label = "Download R scripts",
  button_type = "danger",
  self_contained = FALSE
)
downloadthis::download_dir(
  path = "../css",
  output_name = "css",
  button_label = "Download css",
  button_type = "success",
  self_contained = FALSE
)
downloadthis::download_file(
  path = "_output.yml",
  output_name = "_output",
  button_label = "Download config",
  button_type = "default",
  self_contained = FALSE
)
```


```{r}
library(scales)
```

## 与色彩相关的函数

| 函数                     | 功能                      |
|--------------------------|---------------------------|
| palette()                | 调色板                    |
| colors()                 | R中有字符串名称的颜色               |
| rgb()                    | 由红绿蓝分量生成颜色值（向量）              |
| col2rgb()                | 将字符串颜色转为rgb色值。 |
| rgb2hsv(col2rgb("blue")) | 由rgb转换为hsv色值             |


```{r}
palette() %>% show_col()

# colors()为R中所有有名字的颜色
colors() %>% length()
colors()[21:36] %>% show_col()

# rgb()前三个参数为红、绿、蓝经过maxColorValue标准化的分量
red <- (1:9 %>% rescale()) / 2
green <- (1:9 %>% rescale()) / 2 + 0.5
blue <- 1:9 %>% rescale()
rgb(red, green, blue, maxColorValue = 1) %>% show_col()

col2rgb("red")

rgb2hsv(col2rgb("blue"))
```
## 创建调色板

调色板即颜色比例尺函数，接收整数，输出相应个数的、**均匀变化的**颜色列表

### R自带的六个调色板

`rainbow()`，七彩色

`heat.colors()`，红-黄-白

`terrain.colors()`，绿-黄-白

`topo.colors()`，蓝-绿-黄

`cm.colors()`，青-粉

`gray()`，黑-白，参数必须在[0,1]之间

```{r}
show_col(rainbow(16))
show_col(heat.colors(16))
show_col(terrain.colors(16))
show_col(topo.colors(16))
show_col(cm.colors(16))
show_col(seq(0, 1, length.out = 16) %>% gray())
```

### RColorBrewer包中的调色板

```{r, fig.width=10, fig.height=10}
# 通过下列代码观察预先设定的颜色集
library(RColorBrewer)
display.brewer.all()
display.brewer.all(type = 'seq')
display.brewer.all(type = 'div')
brewer.pal.info
brewer.pal(n = 9, name = "YlGn") %>% # 选择一个调色板，n不能超过maxcolors
  scales::show_col()


# 同样的功能还可用 scales::brewer_pal()
scales::brewer_pal(palette = "YlGn")(9) %>% scales::show_col()
```

## 创建颜色比例尺

上述调色板返回的颜色向量都是均匀变化的，但很多时候数据的变化是不均匀的，要求颜色也要不均匀的变化，这就需要一个真正的颜色比例尺。

```{r}
library(scales)

# 定义颜色比例尺，接收任意数字向量，返回相应的颜色向量
# 如果数字向量是不均匀的，那么这个颜色向量也是不均匀的
num_to_color <- function(num_domain, color_range) {
  # colour_ramp()是一个函数工厂，接收一个颜色向量
  # 返回一个从[0,1]到这个颜色两端的比例尺函数
  color_scale <- colour_ramp(color_range)
  # color_scale() 接收一个从0到1的向量，按照比例尺返回相应项数的颜色向量

  num_domain %>%
    rescale() %>% # rescale()将数字向量映射到[0,1]上
    color_scale()
}

num_domain <- c(1, 2, 13, 14, 45, 46, 57, 99, 100) # 假设这是一个变量的所有数据
color_range <- c("red", "green", "blue") # 把0到1映射到红-绿-蓝上

colors <- num_to_color(num_domain, color_range)
show_col(colors) # 由于数据是不均匀的，颜色向量也是不均匀的
```

虽然根据数据生成的颜色比例尺是数量有限的，但按照这个方法，可以通过插值获取新颜色，理论上可以表现的颜色是无穷多的。
```{r}
n <- 80 # 一个新数，对应什么颜色呢？

# 一个典型的比例尺运算
c(num_domain, n) %>%
  num_to_color(color_range) %>%
  `[`(length(num_domain) + 1) %>%
  show_col()
```
