---
title: "ggplot2-3"
subtitle: '图形输出'
author: "Humoon"
date: "`r Sys.Date()`"
output:
  html_document:
    code_download: yes
    css: ../css/style.css
    fig_caption: yes
    theme: united
    highlight: haddock
    number_sections: no
    toc: yes
    toc_depth: 4
    toc_float:
      collapsed: yes
      smooth_scroll: yes
documentclass: ctexart
classoption: hyperref,
---

```{r setup, include = FALSE}
source("../Rmarkdown-template/Rmarkdown_config.R")

## global options ===================================
knitr::opts_chunk$set(
  width = config$width,
  fig.width = config$fig.width,
  fig.asp = config$fig.asp,
  out.width = config$out.width,
  fig.align = config$fig.align,
  fig.path = config$fig.path,
  fig.show = config$fig.show,
  warn = config$warn,
  warning = config$warning,
  message = config$message,
  echo = config$echo, 
  eval = config$eval, 
  tidy = config$tidy, 
  comment = config$comment, 
  collapse = config$collapse, 
  cache = config$cache,
  cache.comments = config$cache.comments,
  autodep = config$autodep
)

## use necessary packages ==============================
library(tidyverse)
library(data.table)
library(magrittr)
library(plotly)
library(htmlwidgets)

pacman::p_load(
  lubridate,
  ggthemes,
  gridExtra, # 拼接 ggplot2 图像的包
  showtext,
  car, 
  readxl, 
  reshape2, 
  RColorBrewer
)

data(car::Salaries)

## plotting =============================================

# 包含图的代码块需要fig.showtext = TRUE选项
showtext_auto(enable = TRUE)
windowsFonts(H = windowsFont("Microsoft YaHei"))
```



## 图形尺寸

* fig.width和fig.asp设置R生成的图形（并非向文档输出的图形）的宽度和宽高比（默认黄金比例）。如果需要修改，建议只改宽高比。
* out.width和out.height设置图片在输出文档中的宽高。out.width将宽度设置为行宽的百分比，默认设置为out.width = "70%" 和fig.align = "center"。这样一来，图形既不会占用过多空间，也不会显得太拥挤。
* 如果想在一行中放置多个图形，可以将out.width设置为50%以放置2个图形、设置为33%以放置3个图形，或者设置为25%以放置4个图形，同时还要设置fig.align ="default"
* 如果想要为图形添加说明文字，可以使用fig.cap。在RMarkdown中，这样做会将图形从“内联”模式修改为“浮动”模式。



## 保存图形 ggsave()

可以保存为 png, pdf

```{r}
# 稍详细的设置，保存到当前目录
myplot <- ggplot(mpg, aes(displ, hwy)) +
  geom_point()
ggsave(
  file = "./figure/mygraph.png", plot = myplot,
  width = 5, height = 4, dpi = 600
)

# 简略设置，自动保存最新创建的图
ggplot(mpg, aes(displ, hwy)) +
  geom_point()
ggsave(file = "./figure/mygraph.pdf")
```

注：由于MS office对矢量图的支持很差，当生成用于word的图像时，可以将ggsave()的参数dpi（光栅图形的分辨率）设置为600（默认为300），用于向word的高品质图形输出。



## 动画包 gganimate


**可以保存为 gif 和 mp4 ！但不是很清楚。作为示意图可用，真要高清显示还得在页面上操作 JS. **

```{r}
library(gganimate)
theme_set(theme_bw()) # 配合动画的默认主题
library(gapminder)
head(gapminder)

p <- ggplot(mtcars, aes(factor(cyl), mpg)) +
  geom_boxplot() +
  # Here comes the gganimate code
  transition_states(gear,
    transition_length = 2, state_length = 1
  )

p <- ggplot(
  gapminder,
  aes(
    x = gdpPercap,
    y = lifeExp,
    size = pop,
    colour = country
  )
) +
  geom_point(show.legend = FALSE, alpha = 0.7) +
  scale_color_viridis_d() +
  scale_size(range = c(2, 12)) +
  scale_x_log10() +
  labs(x = "GDP per capita", y = "Life expectancy")
p
# 动画
p + transition_time(year) + labs(title = "Year: {frame_time}")
anim_save(
  filename = "./figure/test.gif",
  animation = last_animation(),
  dpi = 600
)
# anim_save(filename = "test.mp4", animation = last_animation())
```
