---
title: "Date & Time Processing"
subtitle: 'lubridate package'
author: "Humoon"
date: "`r lubridate::today()`"
output:
  html_document:
    df_print: paged
    fig_caption: yes
    fig_height: 4.5
    fig_width: 6
    theme: united
    highlight: haddock
    number_sections: yes
    toc: yes
    toc_depth: 3
    toc_float:
      collapsed: true
      smooth_scroll: FALSE
---


```{r global_options, include=FALSE}
knitr::opts_chunk$set(fig.width = 6, fig.height = 4.5, 
                      fig.path = 'Figs/', warning = FALSE, 
                      cache = T, cache.comments = F, 
                      message = FALSE, comment = '#>')
```

```{r setup}
library(tidyverse)
library(lubridate)
library(nycflights13)
library(hms)
```

# 基础包

获取系统日期：`Sys.Date()`
获取系统时间：`Sys.time()`

格式化时间
```{r}
(m = Sys.Date())
format(m, format = "%B %d %Y")  # 改成月日年的格式
format(m, format = "%B %d %Y %A")  # 加入星期信息
format(m, format = "%B")  # 只提取出月份信息
format(Sys.time(), format = "%Y/%B/%a %H:%M:%S")  # 提取部分时间信息
```


# 使用 lubricate 包处理日期和时间

表示日期或时间的数据有 3 种类型：  
- 日期：在 tibble 中显示为`<date>`  
- 时间：一天中的某个时刻，在 tibble 中显示为`<time>`  
- 日期时间：可以唯一标识某个时刻（通常精确到秒）的日期加时间，在 tibble 中显示为`<dttm>`  

要想得到当前日期或当前日期时间，你可以使用 `today()` 或 `now()` 函数：
```{r}
today()
now()
```

## 创建日期或时间

### 通过字符串创建

`ymd()`**系列函数**是从字符串创建单个日期时间对象的最简方法，也可以接受不带引号的数值。它不需要指定参数，便能自动处理标点和月份、星期的英文全称、缩写。
```{r}
x = c(20090101, "2009-01-02", "2009 01 03", "2009-1-4", "2009-1,5", "Created on 2009 1 6", "200901 !!! 07")
ymd(x)
class(x)
mdy("January 31st, 2017")
dmy("31-Jan-2017")
ymd(20170131)
ymd_hms("2017-01-31 20:11:59") # 精确到秒的时间戳
mdy_hm("01/31/2017 08:01")

# 通过添加一个时区参数，可以将一个日期强制转换为日期时间：
ymd(20170131, tz = "UTC")
```

### 通过各个成分创建

使用 `make_date()` 函数创建日期，使用 `make_datetime()` 函数创建日期时间

```{r}
flights %>% 
  select(year, month, day, hour, minute) %>% 
  mutate(
    departure = make_datetime(year, month, day, hour, minute)
  )

## flights 数据集中的某些时间是将小时和分钟数简单地排列在一起的，需要将其分离

# 自定义分离函数
make_datetime_100 <- function(year, month, day, time) {
  make_datetime(year, month, day, time %/% 100, time %% 100)
}

# 应用分离函数
flights_dt <- flights %>% 
  filter(!is.na(dep_time), !is.na(arr_time)) %>% 
  mutate(
    dep_time = make_datetime_100(year, month, day, dep_time),
    arr_time = make_datetime_100(year, month, day, arr_time),
    sched_dep_time = make_datetime_100(year, month, day, sched_dep_time),
    sched_arr_time = make_datetime_100(year, month, day, sched_arr_time)) %>% 
  select(origin, dest, ends_with("delay"), ends_with("time"))

flights_dt

# 以天为宽度汇总起飞航班的频数
flights_dt %>% 
  ggplot(aes(dep_time)) + 
  geom_freqpoly(binwidth = 86400) 
# 86400秒 = 1天，由于横轴是日期时间型数据，1代表1秒

# 以10分钟为宽度，汇总2013年1月1日起飞航班的频数
flights_dt %>% 
  filter(dep_time < ymd(20130102)) %>% 
  ggplot(aes(dep_time)) + 
  geom_freqpoly(binwidth = 600) # 600秒 = 10分钟
```

### 通过其他数据类型创建

`as_datetime()` 和 `as_date()` 在日期和日期时间型数据之间切换

```{r}
as_datetime(today())
as_date(now())
```


**可以用相对偏移量表示时间，基准为1970年1月1日0时。**
```{r}
as_date(365 * 10 + 2) # 基准时间之后10年，考虑到两个闰年加两天
as_datetime(60 * 60 * 10) # 基准时间滞后10个小时
```

## 日期和时间成分

### 获取成分

如果想要提取出日期中的独立成分，可以使用以下访问器函数： year()、 month()、 mday()（一个月中的第几天）、 yday()（一年中的第几天）、 wday()（一周中的第几天）、 hour()、minute() 和 second()：
```{r}
datetime <- ymd_hms("2016-07-08 12:34:56")
year(datetime)
month(datetime)
mday(datetime)
yday(datetime)
wday(datetime)
```

对于 month() 和 wday() 函数，你可以设置 label = TRUE 来返回月份名称和星期数的缩写，还可以设置 abbr = FALSE 来返回全名：
```{r}
# 注意，lubricate中的这两个函数会被data.table包的同名函数覆盖
# 因此，用到这个功能的时候，不能用data.table包
month(datetime, label = TRUE)
wday(datetime, label = TRUE, abbr = FALSE)
```

应用于flights数据：
```{r}
flights_dt %>% 
  mutate(wday = wday(dep_time, label = TRUE)) %>% 
  ggplot(aes(x = wday)) + geom_bar()

# 查看一小时内每分钟的平均出发延误
flights_dt %>% 
  mutate(minute = minute(dep_time)) %>% 
  group_by(minute) %>% 
  summarize(avg_delay = mean(arr_delay, na.rm = TRUE), 
            n = n()) %>% 
  ggplot(aes(minute, avg_delay)) + 
  geom_line()
# 我们发现，似乎在第20~30分钟和第50~60分钟内出发的航班的延误时间远远低于其他时间出发的航班
```

### 舍入

通过 floor_date()、 round_date() 和 ceiling_date() 函数将日期舍入到临近的一个时间单位。

```{r}
flights_dt %>% 
  count(week = floor_date(dep_time, "week")) %>% 
  ggplot(aes(week, n)) + geom_line()
```

### 修改成分
```{r}
(datetime <- ymd_hms("2016-07-08 12:34:56"))
year(datetime) <- 2020
datetime
month(datetime) <- 01
datetime
hour(datetime) <- hour(datetime) + 1
```

除了原地修改，你还可以通过 update() 函数创建一个新日期时间，这样也可以同时设置多个成分。如果设置的值过大，那么可以自动向后滚动。
```{r}
update(datetime, year = 2020, month = 2, mday = 2, hour = 2)

ymd("2015-02-01") %>% update(mday = 30) # 2月没有30号，所以从1号开始往后推30天
ymd("2015-02-01") %>% update(hour = 400)

flights_dt %>% 
  mutate(dep_hour = update(dep_time, yday = 1)) %>% 
  ggplot(aes(dep_hour)) + 
  geom_freqpoly(binwidth = 300)
```

## 时间间隔

### difftime 类型

```{r}
time_length <- today() - ymd(19791014)
time_length
class(time_length)

# 基础包的difftime()函数
difftime(today(), ymd(19791014)) 
difftime(today(), ymd(19791014), units = 'weeks') 
difftime(today(), ymd(19791014), units = 'hours') 
```

### 时期 duration （**统一单位为秒**）

用difftime数据类型构造duration
```{r}
# Hadley多大了？
as.duration(today() - ymd(19791014))
```

构造时期的系列函数（都有"d"前缀和"s"后缀）：
```{r}
dseconds(15)
dminutes(10)
dhours(c(12, 24))
ddays(0:5)
dweeks(3)
dyears(1)
```

可以对duration进行加法和乘法操作，时期也可以与日期型数据相加或相减，仍然得到日期型：
```{r}
dyears(1) + dweeks(12) + dhours(15)
tomorrow <- today() + ddays(1)
class(tomorrow)
last_year <- today() - dyears(1)
class(last_year)
```

### <font color = 'red'>阶段</font>

lubridate 提供了阶段对象。阶段也是一种时间间隔，但它不以秒为单位；相反，它使用“人工”时间，比如日和月，这使得它们使用起来更加直观。

构造阶段的系列函数(只有"s"后缀)：
```{r}
seconds(15)
minutes(10)
hours(c(12, 24))
days(7)
months(1:6)
weeks(3)
years(1)
```

可以对阶段进行加法和乘法操作：
```{r}
10 * (months(6) + days(1))
days(50) + hours(25) + minutes(2)
```

<strong><font color = "red">阶段可以和日期相加。与时期相比，阶段更容易符合我们的预期，因为它自动考虑了历法的种种规则</font></strong>：
```{r}
## 闰年问题
ymd("2016-01-01") + dyears(1) # dyears()产生的时期只是简单地加了365天
ymd("2016-01-01") + years(1) # 考虑到2016年为闰年，years()产生的阶段加了366天
```

### 区间

阶段的一年years(1)到底是365天还是366天是不确定的，因此有了新的类：区间。区间是带有起点的时期，这使得你可以确切地知道它的长度。

```{r}
next_year <- today() + years(1)
next_year
(today() %--% next_year) / ddays(1)
```

### 总结

如果只关心物理时间，那么就使用时期；如果还需要考虑人工时间，那么就使用阶段；如果需要找出人工时间范围内有多长的时间间隔，那么就使用区间。

## 时区

为了避免混淆， R 使用国际标准 IANA 时区。这些时区使用统一带有“/”的命名方式，一般的形式为“< 大陆 >/< 城市 >”（存在例外，因为不是所有城市都位于一块大陆）。如“America/New_York”、“Europe/Paris”和“Pacific/Auckland”。之所以使用城市名，是因为IANA 数据库必须记录十年间的时区，而在十年时间中，国家更名（或分裂）的情况非常多，但城市名是基本保持不变的。

Sys.timezone() 函数找出你的当前时区。OlsonNames() 函数来查看完整的时区名称列表。
```{r}
Sys.timezone()
head(OlsonNames())
```

在 R 中，时区是日期时间型数据的一个属性，仅用于控制输出。例如，以下 3 个对象表示的是同一时刻：
```{r}
(x1 <- ymd_hms("2015-06-01 12:00:00", 
               tz = "America/New_York"));

(x2 <- ymd_hms("2015-06-01 18:00:00", tz = "Europe/Copenhagen"));

(x3 <- ymd_hms("2015-06-02 04:00:00", 
               tz = "Pacific/Auckland"));

x4 <- c(x1, x2, x3)
x4
x4a <- with_tz(x4, tzone = "Asia/Taipei")
x4a
x4b <- force_tz(x4, tzone = "Asia/Taipei")
x4b
```

