---
title: "Animation"
subtitle: ''
author: "Humoon"
date: "`r Sys.Date()`"
output:
  html_document:
    df_print: paged
    fig_caption: yes
    theme: united
    highlight: haddock
    number_sections: yes
    toc: yes
    toc_depth: 3
    toc_float:
      collapsed: true
      smooth_scroll: FALSE
  rticles::ctex:
    df_print: default
    fig_caption: yes
    number_sections: false
  word_document:
    fig_caption: yes
    toc: yes
    toc_depth: 3
    reference_docx: 
  pdf_document:
    toc: yes
    toc_depth: '2'
documentclass: ctexart
classoption: hyperref,
---


```{r setup, include = FALSE}

## global options
knitr::opts_chunk$set(
  fig.width = 6, fig.asp = 0.618,
  out.width = "80%", fig.align = "center",
  fig.path = 'Figures/', fig.show = "hold",
  warn = 1, warning = FALSE, message = FALSE, echo = TRUE, 
  comment = '', collapse = F, 
  cache = T, cache.comments = F, autodep = TRUE
  )


## use necessary packages
library('pacman')
p_load(tidyverse, lubridate, data.table, magrittr, # 数据整理
       ggthemes, showtext, gridExtra, igraph, ggraph, # 可视化
       lmtest, plm, orcutt, stats, forecast, zoo, # 统计分析  
       rvest, httr, reticulate, # 爬虫
       sqldf, DT, googleVis, # I/O
       jiebaR, wordcloud2, webshot, htmlwidgets, tidytext # 文本分析
       )
options(sqldf.driver = "SQLite") 


## pdf中图形内部的中文字体设置
pdf.options(family = "GB1")
# 安装字体文件
# font_add('YaHei','MS YaHei.ttf')
windowsFonts(YaHei = windowsFont("Microsoft YaHei"))
showtext_auto(enable = TRUE)
# 包含图的代码块需要fig.showtext = TRUE选项
# ggplot2图形需要在主题中显式指定中文字体才能正常显示图中的中文


## 自定义一般图形主题
mytheme <- theme_economist_white() +
  theme(text = element_text(family = 'YaHei'),
        plot.title = element_text(face = 'bold', size = 14), 
        plot.subtitle = element_text(size = 12),
        plot.caption = element_text(hjust = 0, size = 10, margin = margin(2,0,0,0,'pt')),
        plot.margin = margin(12,10,12,0,'pt'),
        legend.position = 'top',
        legend.justification = 'left',
        legend.margin = margin(4,0,0,0,'pt'),
        legend.key.size = unit(1,'lines'),
        legend.title = element_text(size = 12),
        legend.text = element_text(size = 10, margin = margin(0,0,0,0,'pt')),
        axis.text = element_text(size = 10, margin = margin(2,0,2,0,'pt')),
        axis.ticks.length = unit(-4,'pt')
        )

# 自定义柱状图主题
theme_bar <- theme_economist_white() +
  theme(text = element_text(family = 'YaHei'), # 所有的文本字体
        plot.title = element_text(face = 'bold', size = 14), 
        plot.subtitle = element_text(size = 12),
        plot.caption = element_text(hjust = 0, size = 10,
                                    margin = margin(0,0,0,0,'pt')),
        plot.margin = margin(12,0,12,10,'pt'),
        legend.position = 'top',
        legend.justification = 'left',
        legend.margin = margin(4,0,0,0,'pt'),
        legend.key.size = unit(0.7,'lines'),
        legend.title = element_blank(),
        legend.text = element_text(size = 10, margin = margin(0,8,0,4,'pt')),
        axis.text = element_text(size = 10),
        axis.ticks.length = unit(0,'pt') # 不要坐标轴须
        )
```


Install packages if necessary.

```{r}
xfun::pkg_load2(c('animation', 'gganimate'))
```

You can play with examples in either **animation** (https://yihui.org/animation/examples/) or **gganimate** (https://github.com/thomasp85/gganimate). Below are two examples, and you can try other examples by yourself.

```{r, grad-desc, animation.hook='gifski', interval=.1, cache=TRUE}
library(animation)
ani.options(nmax = 50)
grad.desc()
```

Note that it may be slow to generate all plots (animation frames), so we enabled caching on these code chunks (`cache = TRUE`).

```{r, box-animation, cache=TRUE}
library(ggplot2)
library(gganimate)
ggplot(mtcars, aes(factor(cyl), mpg)) + 
  geom_boxplot() + 
  # Here comes the gganimate code
  transition_states(
    gear,
    transition_length = 2,
    state_length = 1
  ) +
  enter_fade() + 
  exit_shrink() +
  ease_aes('sine-in-out')
```


# googleVis 包

1. 混合图表、组织结构图很棒，可以用来展示  
2. gapminder 动态图很难保存，只能自己观察图形趋势或录屏保存为视频，再就是当场运行 R 脚本来展示

```{r}
library(googleVis)

# 表格
PopTable <- gvisTable(Population, 
                      formats=list(Population="#,###", 
                                   '% of World Population'='#.#%'), 
                      options=list(page='enable'), # 允许分页
                      chartid = 'table')
plot(PopTable)
cat(PopTable$html$chart, file="table.html") 

# 地图
Geo=gvisGeoChart(Exports, locationvar="Country", 
                 colorvar="Profit",
                 options=list(projection="kavrayskiy-vii"), 
                 chartid = 'Geo')
plot(Geo)

AndrewGeo <- gvisGeoMap(Andrew, 
                        locationvar="LatLong", 
                        numvar="Speed_kt", 
                        hovervar="Category", 
                        options=list(height=350, 
                                     region="US", 
                                     dataMode="markers"))
plot(AndrewGeo)

# Google地图
AndrewMap <- gvisMap(Andrew, "LatLong" , "Tip", 
                     options=list(showTip=TRUE, 
                                  showLine=TRUE, 
                                  enableScrollWheel=TRUE,
                                  mapType='terrain', 
                                  useMapTypeControl=TRUE))
plot(AndrewMap)

# 组织结构图
Org <- gvisOrgChart(Regions, 
                    options=list(width=600, height=250,
                                 size='large', allowCollapse=TRUE))
plot(Org)

# 混合图表
G <- gvisGeoChart(Exports, "Country", "Profit", 
                  options=list(width=300, height=300))
T <- gvisTable(Exports, 
               options=list(width=220, height=300))
GT <- gvisMerge(G,T, horizontal=TRUE) 
plot(GT)
cat(GT$html$chart,file="GT.html") #保存js代码

# 动态图
library(gapminder)
ani_plot <- gvisMotionChart(gapminder, xvar = 'gdpPercap', yvar = 'lifeExp', timevar = 'year', colorvar = 'continent', idvar = 'country', sizevar = 'pop', chartid = 'animation')
plot(ani_plot) #通过google服务器发布
cat(ani_plot$html$chart,file="ani_plot.html") 
```

# gganimate 包

主要函数：

- `transition_*()`: 定义动画是根据哪个变量进行”动”.  
- `view_*()`: 定义标尺的位置，位置比例应如何沿动画变化。  
- `shadow_*()`: 定义如何在给定时间点呈现来自其他时间点的数据。  
- `enter_*()/exit_*()`: 定义新数据应如何显示以及在动画过程中旧数据应如何消失。  
- `ease_aes()`: 定义了在过渡期间应该如何缓和两点位置变化的方式。ease_aes('linear')能使点的变化更平滑  

```{r}
# ggplot + gganimate 动态图
library(gganimate)
theme_set(theme_bw()) # 配合动画的默认主题
library(gapminder)
head(gapminder)

p <- ggplot(mtcars, aes(factor(cyl), mpg)) + 
  geom_boxplot() + 
  # Here comes the gganimate code
  transition_states(
    gear,
    transition_length = 2,state_length = 1) 

p <- ggplot(
  gapminder, 
  aes(x = gdpPercap, y=lifeExp, size = pop, colour = country)
  ) +
  geom_point(show.legend = FALSE, alpha = 0.7) +
  scale_color_viridis_d() +
  scale_size(range = c(2, 12)) +
  scale_x_log10() +
  labs(x = "GDP per capita", y = "Life expectancy")
p
# 动画
p + transition_time(year) +
  labs(title = "Year: {frame_time}")
anim_save(filename = "test.gif", animation = last_animation(), dpi = 600)
anim_save(filename = "test.mp4", animation = last_animation()) # 这条指`令有时需要手动操作一次才能正常保存
```


```{r}
# 刻面
p + facet_wrap(~continent) +
  transition_time(year) +
  labs(title = "Year: {frame_time}") +
  ease_aes('linear')
# 移动标尺
p + transition_time(year) +
  labs(title = "Year: {frame_time}") +
  view_follow(fixed_y = TRUE)
# 影子
p + transition_time(year) +
  labs(title = "Year: {frame_time}") +
  shadow_wake(wake_length = 0.1, alpha = FALSE)
# 尾巴
p + transition_time(year) +
  labs(title = "Year: {frame_time}") +
  shadow_mark(alpha = 0.3, size = 0.5)

## 沿着一个维度
p <- ggplot(
  airquality,
  aes(Day, Temp, group = Month, color = factor(Month))
  ) +
  geom_line() +
  scale_color_viridis_d() +
  labs(x = "Day of Month", y = "Temperature") +
  theme(legend.position = "top")
p
p + transition_reveal(Day)
p + 
  geom_point() +
  transition_reveal(Day)
p + 
  geom_point(aes(group = seq_along(Day))) +
  transition_reveal(Day)

## 离散变量
library(dplyr)
mean.temp <- airquality %>%
  group_by(Month) %>%
  summarise(Temp = mean(Temp))
mean.temp

p <- ggplot(mean.temp, aes(Month, Temp, fill = Temp)) +
  geom_col() +
  scale_fill_distiller(palette = "Reds", direction = 1) +
  theme_minimal() +
  theme(
    panel.grid = element_blank(),
    panel.grid.major.y = element_line(color = "white"),
    panel.ontop = TRUE
  )
p

p + transition_states(Month, wrap = FALSE) +
  shadow_mark()
p + transition_states(Month, wrap = FALSE) +
  shadow_mark() +
  enter_grow() +
  enter_fade()
```

```{r}
library(dslabs)
data(gapminder)

west = c("Western Europe","Northern Europe","Southern Europe",
         "Northern America","Australia and New Zealand")
gapminder = gapminder %>%
  mutate(group = case_when(
    .$region %in% west~"The West",
    .$region %in% c("Eastern Asia","South-Eastern Asia")~"East Asia",
    .$region %in% c("Caribbean","Central America","South America")~"Latin America",
    .$continent=="Africa"&.$region!="Northern Africa"~"Sub-Saharan Africa",
    TRUE ~ "Others"))
gapminder = gapminder %>%
  mutate(group=factor(group,levels=rev(c("Others","Latin America","East Asia","Sub-Saharan Africa","The West"))))

theme_set(theme_bw(base_size=16))
years = seq(1962,2013)
p = filter(gapminder,year%in%years&!is.na(group)&
             !is.na(fertility)&!is.na(life_expectancy))%>%
  mutate(population_in_millions = population/10^6)%>%
  ggplot(aes(fertility,y=life_expectancy,
             col=group,size=population_in_millions))+
  geom_point(alpha=0.8)+
  guides(size=FALSE)+
  theme(legend.title=element_blank())+
  coord_cartesian(ylim=c(30,85))+
  # Here comes the gganimate specific bits
  labs(title = 'Year: {frame_time}',x = 'Fertility rate(births per woman)', y = 'Life Expectancy') +
  transition_time(year) +
  ease_aes('linear')
p
anim_save(filename = "test2.gif", animation = last_animation(), dpi = 600)
anim_save(filename = "test2.mp4", animation = last_animation())
```


# animation 包

```{r}
library(animation)
library(lattice)

saveGIF({
    ani.options(interval=.1,
                convert = shQuote('d:/program files/ImageMagick-6.7.6-Q16/convert.exe'))
    for (i in seq(0,360,by=5)) {
        p <- wireframe(volcano, shade = TRUE,
                  aspect = c(61/87, 0.4),
                  light.source = c(10,0,10),
                  screen = list(z = i, x = -60)) 
    print(p)
        }
})
```

# 可交互图：plotly 包
```{r}
## plot_ly 函数

# 散点图，mode = 'markers'
library(plotly)
data(iris)
p <- plot_ly(iris, x = ~Petal.Length, y = ~Petal.Width,
color = ~Species, colors = "Set1", mode = "markers")
p

# 箱线图，mode = 'box'
plot_ly(midwest, x = ~percollege, color = ~state, type = "box")

# 分面
subplot(plot_ly(mtcars,x= ~mpg,y= ~qsec,name='default'), plot_ly(mtcars,x= ~mpg,y= ~qsec,name='alpha'), plot_ly(mtcars,x= ~mpg,y= ~wt))

# size变量的自定义
p <- plot_ly(mpg, x = ~cty, y = ~hwy, alpha = 0.5) 
subplot(add_markers(p, size = ~cyl, name = "default"), add_markers(p, size = ~cyl, sizes = c(1, 500), name = "custom"))

# 绘制3D散点图
plot_ly(mpg, x = ~cty, y = ~hwy, z = ~cyl) %>% add_markers(color = ~cyl)


## ggplotly()：与ggplot2的配合
library("plotly")
library(ggplot2)

str(diamonds)
mydata <- data.frame(diamonds)
head(mydata)
set.seed(2333)
mydata <- mydata[sample(nrow(mydata), 500), ]
head(mydata)
ggplot(mydata,aes(carat,price,colour=color))+geom_point()
ggplotly()
p <- ggplot(mydata,aes(carat,price,colour=color))+geom_point()+theme_economist()+scale_colour_economist()+facet_wrap(~cut)
ggplotly(p)
```

# 可交互网络图：networkD3 包
```{r}
library(networkD3)

# 加载数据
data(MisLinks)
data(MisNodes)

# 画图
p <- forceNetwork(Links = MisLinks, Nodes = MisNodes,
Source = "source", Target = "target",
Value = "value", NodeID = "name",
Group = "group", opacity = 0.8)
p
```

