---
title: "函数"
subtitle: ''
author: "Humoon"
date: "`r Sys.Date()`"
output:
  html_document: 
    code_download: true
    css: ["../css/style.css"]
    fig_caption: yes
    theme: united
    highlight: haddock
    number_sections: no
    toc: yes
    toc_depth: 4
    toc_float:
      collapsed: yes
      smooth_scroll: yes
documentclass: ctexart
classoption: hyperref,
---

```{r setup, include = FALSE}
source("../Rmarkdown-template/Rmarkdown_config.R")

## global options ===================================
knitr::opts_chunk$set(
  width = config$width,
  fig.width = config$fig.width,
  fig.asp = config$fig.asp,
  out.width = config$out.width,
  fig.align = config$fig.align,
  fig.path = config$fig.path,
  fig.show = config$fig.show,
  warn = config$warn,
  warning = config$warning,
  message = config$message,
  echo = config$echo,
  eval = config$eval,
  tidy = config$tidy,
  comment = config$comment,
  collapse = config$collapse,
  cache = config$cache,
  cache.comments = config$cache.comments,
  autodep = config$autodep
)

## use necessary packages ==============================
library(tidyverse)
library(data.table)
library(magrittr)
library(plotly)
library(htmlwidgets)
```

## Function

### 函数皆对象

R 中所有的函数都是对象，自定义函数都是一个赋值为对象的过程。

```{r}
add <- function(a, b) {
  a + b
}
add %>% class()

# 查看函数
add

# 调用函数
add(1, 3)
```

### 操作符皆函数


| `magrittr::` 等价函数                                                                  | 操作符[^2]                     |
|-------------------------------------------------------------------------|----------------------------------|
| `extract(x, index or 'col_name')`                                       | `[`，即`[`(x, index/'col_name')  |
| `extract2(x, index or 'col_name')`                                      | `[[`，即`[[`(x, index'col_name') |
| `inset()`                                                               | `[<-`                            |
| `inset2()`                                                              | `[[<-`                           |
| `set_colnames()`                                                        | `colnames()<-`                   |
| `set_rownames()`                                                        | `rownames()<-`                   |
| `magrittr::use_series()`（可用于list）, `dplyr::pull()`（不适用于list） | `$`                              |
| add                                                                     | `+`                              |
| subtract                                                                | `-`                              |
| multiply_by                                                             | `*`                              |
| raise_to_power                                                          | `^`                              |
| multiply_by_matrix                                                      | `%*%`                            |
| divide_by                                                               | `/`                              |
| divide_by_int                                                           | `%/%`                            |
| mod                                                                     | `%%`                             |
| `is_in()`                                                               | `%in%`                           |
| and                                                                     | `&`                              |
| or                                                                      | `|`                              |
| equals                                                                  | `==`                             |
| is_greater_than                                                         | `>`                              |
| is_weakly_greater_than                                                  | `>=`                             |
| is_less_than                                                            | `<`                              |
| is_weakly_less_than                                                     | `<=`                             |
| not                                                                     | `!`                              |
| `set_names()`                                                           | `names()<-`                      |

[^2]: R 中的操作符其实都是函数，只不过是写法上特殊一点的无括号函数。所以在管道操作中，左边函数对右边运算符的替换并不是必须的，因为管道也可以和操作符直接配合，只不过都要用反引号将操作符括起来，显式指明这是一个函数。



```{r}
head(iris)
`[`(head(iris), 2) # 数据框的本质是各列向量组成的list，筛选第二个元素，还是一个list
`[[`(head(iris), 2) # 提取第二个元素，是一个vector

a <- 2:4
`[<-`(a, 2, 10) # a[2] <- 10; a
```

#### 常用操作符

##### 四则运算

加、减、乘(`*`)、除(`/`)、幂`^`, 除法取整（`%/%`）、除法取余（`%%`）

#### 自定义二元运算符

必须用反引号和百分号引起来

```{r}
`%myop%` <- function(a, b) {
  2 * a + 3 * b
}
1 %myop% 1
1 %myop% 2
```

### 匿名函数

为了节省变量名，很多时候可以使用匿名函数。

匿名函数有几种写法，以 `purrr::map2()` 中为例：

```{r}
# 写法1，关键字 function 不缺，只省略了函数名的定义
map2_dbl(1:10, 11:20, function(x, y) y - x)

# 写法2，将关键字 function 简写为\
map2_dbl(1:10, 11:20, \(x, y) y - x)

# 写法3，用~代表匿名函数，.x(或.), .y代表自变量
map2_dbl(1:10, 11:20, ~ .y - .x)
map2_dbl(1:10, 11:20, ~ .y - .)
```

**不建议使用 `~ .x` 的写法**，因为这种写法有两个缺陷：

1. 匿名函数最多有两个自变量，`.z`是不被认可的
2. 配合动态参数`...`一起使用时，**存在bug**，`...`会连写明的`.x`一起捕获


### 参数

```{r}
add(as.Date("2020-02-02"), 2)
```

#### 参数无定义

若函数的某个参数没有传递值，`missing(parameter)` 返回 TRUE

```{r}
myplot <- function(x, y) {
  if (missing(y)) {
    y <- x
    x <- 1:length(y)
  }
  plot(x, y)
}

myplot(c(6, 7, 8))
```

#### 参数默认值

默认值可以是一个值，也可以是一个表达式，其中包含了其前面定义的其他参数

```{r}
m <- 1:5
test3 <- function(x, n = floor(length(m) / 2)) {
  x[1:n]
}
test3(letters)
```

#### 动态参数

`...`能捕获任意数量的未匹配参数

##### 用法一：由一般函数特化而来的特殊函数

```{r}
# 最具一般性的函数，参数最完整，包含大量默认值
f <- function(x, t, u = 0, v = 0) {
  if (t == 1) {
    return(x + u + v)
  }
  if (t == 2) {
    return(x^2 + u + v)
  }
}

f(5, 1, 3, 2)
f(5, 2, 3, 2)
f(5, 1)
f(5, 2)

# 通过对一部分参数（t）的特化，实现一般基础上的特殊函数
# 为了简便，可以省略大量已有默认值的参数
g <- function(x, ...) {
  f(x, 1, ...)
}

h <- function(x, ...) {
  f(x, 2, ...)
}

g(5, 3, 2)
h(5, 3, 2)
g(5)
h(5)
```


##### 用法二：捕获未知个数的参数

在函数内部，可以直接用`str_c()`将`...`合并为字符串（长度为1）

但也可以用`list(...)`将其转化为列表（长度一般大于1）再处理

```{r}
# 合并为字符串
rule <- function(..., pad = "=") {
  print(str_c(..., sep = " "))
  print(length(str_c(..., sep = " ")))
  args <- list(...)
  print(args)
  print(length(args))
  print(str_c(args, sep = " "))
  print(length(str_c(args, sep = " ")))


  title <- str_c(..., sep = " ")
  width <- getOption("width") - nchar(title) - 5
  cat(title, " ", stringr::str_dup(pad, width), "\n")
}
rule("Important", "output")


# 读取为list
multip <- function(x, ...) {
  args <- list(...) ## 获取所有参数
  x + args[[1]] - args[[2]]
}
multip(3, 2, 3)
```

#### 惰性求值

在函数调用时，参数的值只有被实际用到时才会被执行。这样可以避免不必要的计算，节省时间。

```{r}
test0 <- function(x, y) {
  if (x > 0) {
    x
  } else {
    y
  }
}

# 生成大量随机数的耗时
system.time(rnorm(10000000))

# 惰性求值，第二个参数并未执行
system.time(test0(1, rnorm(10000000)))
```

### 返回值

若无`return()`, 默认返回最后一个表达式的值

**R 风格的代码，通常省略 `return()`**

希望返回多个值时，一般用 list 或 dataframe 封装（就像 js 中用对象封装）

### 泛型函数

```{r}
calc <-
  function(x, y, type) {
    if (length(type > 1L)) {
      stop(" Only a single type is accepted")
    }

    if (type == "add") {
      x + y
    } else if (type == "minus") {
      x - y
    } else if (type == "multiply") {
      x * y
    } else if (type == "divide") {
      x / y
    } else {
      stop(" Unknown type of operation")
    }
  }
```