---
title: "参数估计和假设检验"
subtitle: ''
author: "Humoon"
date: "`r Sys.Date()`"
output:
  html_document:
    df_print: paged
    fig_caption: yes
    theme: united
    highlight: haddock
    number_sections: yes
    toc: yes
    toc_depth: 3
    toc_float:
      collapsed: true
      smooth_scroll: FALSE
  rticles::ctex:
    df_print: default
    fig_caption: yes
    number_sections: false
  word_document:
    fig_caption: yes
    toc: yes
    toc_depth: 3
    reference_docx: 
  pdf_document:
    toc: yes
    toc_depth: '2'
documentclass: ctexart
classoption: hyperref,
---

```{r setup, include = FALSE}
## global options
knitr::opts_chunk$set(
  fig.width = 7, fig.asp = 0.618,
  out.width = "90%", fig.align = "center",
  fig.path = 'Figures/', fig.show = "hold",
  warn = 1, warning = FALSE, message = FALSE,
  echo = TRUE, comment = '#', collapse = F,
  cache = T, cache.comments = F,
  autodep = TRUE
)

## use necessary packages
library('pacman')
p_load(
  # statistics
  BSDA,
  # data processing
  tidyverse, lubridate, data.table, magrittr,
  # visualization
  ggthemes, showtext, gridExtra,
  # 可交互表格 DT::datatable()
  DT,
  # I/O 
  sqldf,
  # web crawler
  XML, rvest, httr, reticulate
  )

## database engine
options(sqldf.driver = "SQLite")

## plotting
# 包含图的代码块需要fig.showtext = TRUE选项
showtext_auto(enable = TRUE)
# ggplot2图形需要在主题中显式指定中文字体才能正常显示图中的中文
windowsFonts(YaHei = windowsFont("Microsoft YaHei"))
# pdf中图形内部的中文字体设置
pdf.options(family = "GB1")

## 自定义图形主题
# common template
mytheme <- theme_economist_white() +
  theme(
    text = element_text(family = 'YaHei'),
    plot.title = element_text(face = 'bold', size = 14),
    plot.subtitle = element_text(size = 12),
    plot.caption = element_text(
      hjust = 0,
      size = 10,
      margin = margin(2, 0, 0, 0, 'pt')
    ),
    plot.margin = margin(12, 10, 12, 0, 'pt'),
    legend.position = 'top',
    legend.justification = 'left',
    legend.margin = margin(4, 0, 0, 0, 'pt'),
    legend.key.size = unit(1, 'lines'),
    legend.title = element_text(size = 12),
    legend.text = element_text(size = 10, margin = margin(0, 0, 0, 0, 'pt')),
    axis.text = element_text(size = 10, margin = margin(2, 0, 2, 0, 'pt')),
    axis.ticks.length = unit(-4, 'pt')
  )
# histogram template
theme_bar <- theme_economist_white() +
  theme(
    text = element_text(family = 'YaHei'),
    plot.title = element_text(face = 'bold', size = 14),
    plot.subtitle = element_text(size = 12),
    plot.caption = element_text(
      hjust = 0,
      size = 10,
      margin = margin(0, 0, 0, 0, 'pt')
    ),
    plot.margin = margin(12, 0, 12, 10, 'pt'),
    legend.position = 'top',
    legend.justification = 'left',
    legend.margin = margin(4, 0, 0, 0, 'pt'),
    legend.key.size = unit(0.7, 'lines'),
    legend.title = element_blank(),
    legend.text = element_text(size = 10, margin = margin(0, 8, 0, 4, 'pt')),
    axis.text = element_text(size = 10),
    axis.ticks.length = unit(0, 'pt') # 不要坐标轴须
  )
```

见pdf讲义

[TOC]

# 参数假设检验

已知随机变量分布类型时，对分布的参数进行的检验

## 对正态总体单样本的检验

### 单样本均值$\bar X$检验

#### 总体方差已知时：z检验

```
BSDA::z.test(
  x,
  y = NULL,
  alternative = "two.sided",
  mu = 0,
  sigma.x = NULL,
  sigma.y = NULL,
  conf.level = 0.95
)
```

* x，y 为样本数据。如果只提供 x，则作单个正态总体的期望估计；如果也提供 y，则作两个正态总体的期望估计。
* alternative 选择检验类型：
  - two.sided 表示双边检验($H_1: μ ≠ μ_0$)
  - less 表示左侧检验($H_1: μ < μ_0$) 
  - greater 表示右侧检验($H_1: μ > μ_0$)
* mu表示原假设的$μ_0$值，根据alternative的不同，原假设分别为：
  - $H_0: μ = μ_0$
  - $H_0: μ \geq μ_0$
  - $H_0: μ \leq μ_0$
* sigma.x，sigma.y为总体标准差
* conf.level 置信水平，即$1-α$，通常是 0.95. $\alpha$表示犯第一类错误的概率，即原假设为真而拒绝原假设的概率。

检验结果是一个 htest 对象，包含八个分量。分别是

- `$statistic`, 统计量的值，即Z值，$Z=(\bar{X}-\mu)/(\sigma/\sqrt n)\sim N(0,1)$
- `$p.value`, p值，统计量所服从的分布曲线比Z值更极端的部分的面积。p<α时，拒绝原假设。
- `$conf.int`, $\bar{X}$在当前置信水平(conf.level)下的置信区间
- `$estimate`, 总体参数的估计值，即$\bar X$
- `$null.value`, 原假设中总体参数值，即$\mu_0$
- `$alternative`, 检验类型，双侧还是单侧
- `$method`, 检验方法，本例为z检验
- `$data.name`, 数据名称

```{r}
# 检验总体均值是否不等于5，已知总体方差为1
x <- c(4.89, 5.99, 5.89, 6.22, 4.79, 
       5.47, 4.50, 6.61, 4.25, 6.67, 
       4.46, 4.50, 6.97, 5.39, 4.56, 
       5.03, 2.54, 5.27, 4.48, 4.05)
z <- z.test(x, mu = 5, sigma.x = 1)

class(z) # The class of z
str(z) # The structure of z
# The elements of z
for (i in 1:8) { 
  z %>% extract(i) %>% print()
}
```


```{r}
# 检验总体均值是否小于25，已经总体标准差为2.4
b <- c(22, 24, 21, 24, 23, 24, 23, 22, 21, 25)
z.test(b, alternative = 'less', mu = 25, sigma.x = 2.4)
```

#### 总体方差未知时：t检验

```
t.test(
  x,
  y = NULL,
  alternative = c("two.sided", "less", "greater"),
  mu = 0,
  paired = FALSE,
  var.equal = FALSE,
  conf.level = 0.95,
  ...
)
```

* x，y 为样本数据。如果只提供 x，则作单个正态总体的期望估计；如果也提供 y，则作两个正态总体的期望估计。
* alternative 选择检验类型：
  - two.sided 表示双边检验($H_1: μ ≠ μ_0$)
  - less 表示左侧检验($H_1: μ < μ_0$) 
  - greater 表示右侧检验($H_1: μ > μ_0$)
* mu表示原假设的$μ_0$值，根据alternative的不同，原假设分别为：
  - $H_0: μ = μ_0$
  - $H_0: μ \geq μ_0$
  - $H_0: μ \leq μ_0$
* sigma.x，sigma.y为总体标准差
* conf.level 置信水平，即$1-α$，通常是 0.95
* paired 设置是否为成对检验
* var.equal 是逻辑变量，var.equal=TRUE 表示两样品方差相同，var.equal=FALSE 表示两样本方差不同。    

```{r}
# 检验样本均值是否大于50
x = c(50.2,49.6,51.0,50.8,50.6,49.8,51.2,49.7,51.5,50.3,51.0,50.6)
t <- t.test(x, mu = 50, alternative = "two.sided")
# The elements of t
for (i in 1:length(t)) { 
  t %>% extract(i) %>% print()
}
```

### 单样本方差$S^2$检验

由于$\chi^2=(n-1)S^2/\sigma^2 \sim \chi^2(n-1)$，因此$\sigma^2$的置信水平为$1-\alpha$的置信区间为
$$
(\frac{(n-1)S^2}{\chi^2_{\alpha/2}(n-1)}, \frac{(n-1)S^2}{\chi_{1-\alpha/2}^2(n-1)})
$$

R中没有方差检验的内置函数，因此需要自己编写

```{r}
# 单样本方差区间估计函数
chisq <- function(n, S_var, alpha) {
  c((n - 1) * S_var / qchisq(alpha / 2, df = n - 1, lower.tail = F),
    (n - 1) * S_var / qchisq(1 - alpha / 2, df = n - 1, lower.tail = F)
  ) %>% return()
}

# 单样本方差检验函数
chisq.var.test <- function(x, sigma_var, alpha) {
  n <- length(x)
  chi2 <- (n - 1) * var(x) / sigma_var
  p <- pchisq(chi2, n - 1)
  cat(str_c("p value = ", p, ", "))
  if (p < alpha) {
    cat("reject H0\n")
  } else{
    cat("cannot reject H0\n")
  }
}
```

```{r}
# 判断数据的方差是否等于1
data <- fread("./data/al4-4.csv")
chisq.var.test(data$syl, 1, 0.05) # p值极小，故拒绝原假设
```


## 对正态总体双样本的检验

### 双样本方差检验

判断两个样本波动情况是否相同，称为方差齐性检验、F检验

```
var.test(
  x,
  y,
  ratio = 1,
  alternative = "two.sided",
  conf.level = 0.95,
  ...
)
```

```{r}
x1 = c(24,29,39,40,32,32,31,44,37,37,50,28,24,48,25,40,32,34,35,41)
x2 = c(44,34,36,38,30,30,35,38,40,46,38,35,38,36,38,40,34,37,40,46)
var.test(x1, x2)
```

### 双样本均值的检验

#### 两独立样本t检验

作两样本均值检验的步骤：

1. 需要验证样本是否服从正态分布，即正态性检验。
2. 判断两个样本是否有相同的方差，可以根据方差齐性检验判别。
3. t检验判断均值
  - `t.test(x1,x2,var.equal=T)`# 方差齐性条件满足时
  - `t.test(x1,x2)`            # 方差非齐性时

```{r}
# 两家基金公司旗下基金的价格有无明显差异
data <- fread("./data/al4-2.csv")
# 若方差相同
t.test(data$fa, data$fb, var.equal = TRUE, conf.level = 0.99)
# 若方差不同
t.test(data$fa, data$fb, var.equal = F)
```


#### 两配对样本t检验

两个配对样本来自同一总体。

```{r}
data <- fread("./data/al4-3.csv")
t <- t.test(data$qian, data$hou, paired = TRUE, conf.level = 0.95)
t
```

## 比例假设检验

### 单样本比例检验

无内置函数

### 双样本比例检验

```
prop.test(
  x,
  n,
  p = NULL,
  alternative = c("two.sided", "less", "greater"),
  conf.level = 0.95,
  correct = TRUE
)
```


x为实际观测数向量，n为总数向量

例：广告是否对观众产生影响

态度|第一周|第二周
---|--|--
喜欢|45|56
不喜欢|35|47

```{r}
prop.test(c(45,56),c(45+35,56+47))
# p值为0.9，不拒绝原假设，即认为喜欢的比例没有发生显著变化
```

# 非参数假设检验
随机变量分布类型未知时，对随机变量的类型进行检验、对样本是否独立进行检验、对两个样本是否来自于同一个分布进行检验等

## 图示法（探索性数据分析）

验证样本是否来源于正态总体，称为正态性检验。除了直方图，还有QQ图等可以验证样本是否来源于正态总体：
以标准正态分布的分位数为横坐标，以处在相同百分位的样本分位数为纵坐标，把样本表现在直角坐标系中的散点。如果资料服从正态分布，则样本点应该呈一条围绕第一象限对角线的直线。

```{r}
attach(mtcars)
qqnorm(mtcars$mpg)
qqline(mtcars$mpg)
```

## 卡方检验

### 卡方拟合优度检验(Chi-squared goodness of fit tests)

检验样本是否符合某种特定分布

> chisq.test(x, y = NULL, correct = TRUE, p = rep(1/length(x), length(x)), rescale.p = FALSE, simulate.p.value = FALSE, B = 2000)

#### 离散型分布验证

实际分布是否符合理论分布

```{r}
freq=c(22,21,22,27,22,36)
probs=c(1,1,1,1,1,1)/6 #指定理论概率(多项分布)
chisq.test(freq,p=probs)
```

#### 连续型分布验证
对于连续型分布的验证，本质是将其离散化，即分成相应的区域，通过每个区间的理论概率及频数构造统计量。

例: 验证男性身高是否服从N(170，64)
```{r}
x<-c(159.8,178.5,168.9,183.2,174.0,160.9,180.0,171.7,152.4,174.3,170.2,185.3,169.6,160.1,158.9,164.6,172.2,182.1,171.1)

fn=table(cut(x,breaks=c(min(x),160,170,180,190,max(x))))
F=pnorm(c(min(x),160,170,180,190,max(x)),170,8)
P=c(F[1],F[2]-F[1],F[3]-F[2],F[4]-F[3],1-F[4])
chisq.test(fn,p=P)
```
p值很小，拒绝原假设。男性身高不服从N(170，64)

注意：卡方拟合优度检验的检验结果依赖于分组，当不能拒绝原假设时，并不能说明原假设 就是正确的，特别是数据量不够大的时候。而且卡方检验是把连续数据转换成离散数据后进行检验 ，在转换过程中存在信息丢失，所以对卡方分布检验的结果需要小心。

### 卡方独立性检验(Chi-squared tests of independence)

检验列联表中的两个因子是否相互独立

受伤情况|无|轻微|较重|严重
--|--|--|--|--
系安全带|12813|647|359|42
没系安全带|65963|4000|2642|303

```{r}
yesbelt=c(12813,647,359,42)
nobelt=c(65963,4000,2642,303)
chisq.test(rbind(yesbelt,nobelt))
```
p值极小，拒绝原假设（独立）。因此两个变量不独立，即系安全带是有效果的。


### 卡方两样本同质性检验(Chi-squared tests for homogeneity)

检验各行是否来自同一个总体。

例：
通过使用sample命令，我们可以很容易地模拟抛掷一颗骰子。抛一个均匀的，再抛一个不均匀的，以测试卡方检验能否检验出它们的差别。
```{r}
set.seed(1234)
die.fair=sample(1:6,100,p=c(1,1,1,1,1,1)/6,rep=T) #均匀骰子
die.bias=sample(1:6,100,p=c(.5,.5,1,1,1,2)/6,rep=T) #不均匀骰子
res.fair=table(die.fair)
res.bias=table(die.bias) 
count=rbind(res.fair,res.bias) 
count
chisq.test(count) # p值很小，拒绝原假设（同质骰子）
chisq.test(count)$exp #获得期望频数
```

## 秩和检验

非参数检验通常是将数据转换成秩来进行分析的。一般来说，秩就是该数据按照升幂排列之后，每个观测值的位置。

### 单样本符号秩检验wilcox.test()

wilcoxon符号秩检验可以看成一种中位数检验

### 两独立秩和检验
两样本wilcoxon秩和检验也可由函数wilcox.test完成
该检验需要的唯一假定就是两个总体的分布有类似的形状，但不一定要求分布是对称的

### 多个独立样本的秩和检验

Kruskal-Wallis秩和检验为非参数检验，可在数据非正态的情况下代替单因素方差分析

例：对R自带的植物生长数据进行Kruskal-Wallis检验
```{r}
data(PlantGrowth)
head(PlantGrowth)
kruskal.test(weight~group,data=PlantGrowth)


scores=c(4,3,4,5,2,3,4,5,4,4,5,4,4,4,5,5,4,5,4,4,5,5,4,5,3,4,2,4,4,5,3,4,2,2,1,1)
person=c(1,1,1,1,1,1,1,1,1,1,1,1,2,2,2,2,2,2,2,2,2,2,2,2,3,3,3,3,3,3,3,3,3,3,3,2)
boxplot(scores~person)#做一个箱线图比较分布
kruskal.test(scores~person)
```

### 多个相关样本的秩和检验

```{r}
X=matrix(c(20.3,21.2,18.2,18.6,18.5,25.6,24.7,19.3,19.3,20.7,24.0,23.1,20.6,19.8,21.4) ,5)
friedman.test(X)
```


## K-S检验

### K-S单样本总体分布验证
```{r}
x=rnorm(50)
y=runif(50,0,1)
ks.test(x,"pnorm",mean=0,sd=1)
ks.test(y,"punif",0,1)
ks.test(x,"pexp",0.5)
```

### K-S两独立样本同质检验
```{r}
x1=c(48,47,44,45,46,47,43,47,42,48)
x2=c(36,45,47,38,39,42,36,42,46,35)
boxplot(x1,x2,horizontal=T,names=c("x1","x2"))
ks.test(x1,x2)
```

## 常用正态性检验

### 偏度、峰度检验法









