---
title: "Newton-Raphson Method"
subtitle: "求解非线性方程/方程组"
author: "Humoon"
date: "`r Sys.Date()`"
output: 
  html_document:
    self_contained: false
    lib_dir: libs
    code_download: yes
    code_folding: show
    css: ../css/style.css
    fig_caption: yes
    theme: united
    highlight: haddock
    df_print: paged
    number_sections: no
    toc: yes
    toc_depth: 4
    toc_float:
      collapsed: yes
      smooth_scroll: yes
  pdf_document:
    toc: no
    toc_depth: 3
    number_sections: yes
documentclass: ctexart
classoption: hyperref,
---

```{r setup, include = FALSE}
source("../Rmarkdown-template/Rmarkdown_config.R")

## global options ===================================
knitr::opts_chunk$set(
  width = config$width,
  fig.width = config$fig.width,
  fig.asp = config$fig.asp,
  out.width = config$out.width,
  fig.align = config$fig.align,
  fig.path = config$fig.path,
  fig.show = config$fig.show,
  warn = config$warn,
  warning = config$warning,
  message = config$message,
  echo = config$echo,
  eval = config$eval,
  tidy = config$tidy,
  comment = config$comment,
  collapse = config$collapse,
  cache = config$cache,
  cache.comments = config$cache.comments,
  autodep = config$autodep
)
```

<br>
<br>

非线性方程组可以看作一个非线性变换（**一般不能写成矩阵乘法的形式**），将 $\boldsymbol{X}$ 向量变换为 $f(\boldsymbol{X})$ 向量。求解方程组，即寻找能够使 $f(\boldsymbol{X})=\boldsymbol{0}$ 的 $\boldsymbol{X}$. 

## 手写 Newton-Raphson 算法

### 一元方程

```{r}
Newton_root <- function(f, start,
                        tolerance = 1e-7, max_iter = 50) {
  root <- start
  for (i in 1:max_iter) {
    f_prime <- numDeriv::genD(f, root)$D[1, 1]
    # $D 是一个矩阵，其中不仅包含一阶导数，还有二阶导数
    dx <- f(root) / f_prime
    root <- root - dx
    print(str_c("root = ", root))
    if (abs(dx) < tolerance) {
      return(list(
        root = root, f.root = f(root),
        iterator = i, estimate_precise = abs(dx)
      ))
    }
  }
  print("Maximum number of iterations exceeded.")
}

transformation0 <- function(x) {
  x^3 - sin(x)^2
}

Newton_root(f = transformation0, start = 1)
```

### 多元方程组

```{r}
Newton_Raphson <- function(transformation, start, tolerance = 1e-7, max_iter = 50) {
  dimension <- length(start)
  root <- start
  for (i in 1:max_iter) {
    f <- transformation(root)
    Jacobi <- numDeriv::genD(transformation, root)$D[1:dimension, 1:dimension]
    dx <- solve(Jacobi, f)
    root <- root - dx
    str_c(root, collapse = ", ") %>%
      str_c("root = [", ., "]") %>%
      print()

    precise <- sqrt(sum(dx * dx))
    if (precise < tolerance) {
      return(list(
        root = root, f.root = transformation(root),
        iterator = i, estimate_precise = precise
      ))
    }
  }
  print("Maximum number of iterations exceeded.")
}

transformation1 <- function(x) {
  c(
    f1 = x[1] + x[2] - 2.5,
    f2 = x[1] * x[2] - 1
  )
}

Newton_Raphson(transformation1, start = c(0, 3))
```

## rootSolve 包

详细资料见 CRAN 上的 rootSolve.pdf

### 一元方程

寻找 root，使传入的函数作用于 root 时返回的标量为0

```{r}
fs <- function(s) {
  s^3 - 4 * s^2 - 10 * s + 4
}

# 一次性在4个初始位置开始迭代，求出了所有三个数值解
rootSolve::multiroot(f = fs, start = c(-5, 0, 2.5, 8))

# 求出参数区间内的所有解
rootSolve::uniroot.all(f = fs, interval = c(-10, 10))
```

### 二元方程组 without Jacobi

一般来说，不需要显示给出偏导数的 Jacobi 矩阵

```{r}
transformation2 <- function(x) {
  c(
    f1 = 10 * x[1] + 3 * x[2]^2 - 3,
    f2 = x[1]^2 - exp(x[2]) - 2
  )
}
rootSolve::multiroot(f = transformation2, start = c(1, 1))
```

### 二元方程组 with Jacobi

显示给出偏导数的 Jacobi 矩阵，在某些时候可以加快迭代速度

```{r}
derivs <- function(x) {
  c(
    10, 6 * x[2], # f11, f12
    2 * x[1], -exp(x[2]) # f21, f22
  ) %>%
    matrix(nrow = 2, byrow = T)
}
rootSolve::multiroot(f = transformation2, start = c(0, 0), jacfunc = derivs)
```

### 方程组中有若干参数

```{r}
transformation3 <- function(x, parms) {
  c(
    f1 = x[1] + x[2] + x[3]^2 - parms[1],
    f2 = x[1]^2 - x[2] + x[3] - parms[2],
    f3 = 2 * x[1] - x[2]^2 + x[3] - 1
  )
}
parms <- c(12, 2)
rootSolve::multiroot(transformation3, start = c(1, 1, 1), parms = parms)
rootSolve::multiroot(transformation3, c(0, 0, 0), parms = parms * 2)
```

### 矩阵形式的方程组

`rootSolve::multiroot()`的第一个参数（非线性变换）可以返回一个矩阵。计算出的解将保证这个矩阵为全零矩阵。

例：求解 25 元非线性方程组

$$
\mathbf{X} \cdot \mathbf{X} \cdot \mathbf{X}=\left[\begin{array}{lllll}
1 & 2 & 3 & 4 & 5 \\
6 & 7 & 8 & 9 & 10 \\
11 & 12 & 13 & 14 & 15 \\
16 & 17 & 18 & 19 & 20 \\
21 & 22 & 23 & 24 & 25
\end{array}\right]
$$


```{r}
transformation4 <- function(x) {
  X <- matrix(x, nrow = 5)
  X %*% X %*% X - matrix(1:25, nrow = 5, byrow = TRUE)
}

x <- rootSolve::multiroot(transformation4, start = 1:25)$root
x
X <- matrix(nrow = 5, x)
X %*% X %*% X
```