---
title: "data.table"
subtitle: ''
author: "Humoon"
date: "`r Sys.Date()`"
output: html_document
documentclass: ctexart
classoption: hyperref,
---

```{r setup, include = FALSE}
source("../Rmarkdown-template/Rmarkdown_config.R")

## global options ===================================
knitr::opts_chunk$set(
  width = config$width,
  fig.width = config$fig.width,
  fig.asp = config$fig.asp,
  out.width = config$out.width,
  fig.align = config$fig.align,
  fig.path = config$fig.path,
  fig.show = config$fig.show,
  warn = config$warn,
  warning = config$warning,
  message = config$message,
  echo = config$echo, 
  eval = config$eval, 
  tidy = config$tidy, 
  comment = config$comment, 
  collapse = config$collapse, 
  cache = config$cache,
  cache.comments = config$cache.comments,
  autodep = config$autodep
)

## use necessary packages ==============================
library(tidyverse)
library(data.table)
library(magrittr)
library(plotly)
library(htmlwidgets)
```


<a href="../pdf/cheatsheet-data.table.pdf">*data.table cheatsheet.pdf*</a>

<object data="../pdf/cheatsheet-data.table.pdf" type="application/pdf" width="100%" height="100%"></object>


data.table 是 data.frame 的扩展，兼容 dplyr 包中的函数，被其操作后，返回值仍为 data.table

故今后凡是操作数据框都可以默认先转换为 data.table. 然后，当需要保留原始数据时，使用 dplyr 系列函数；不需要保留时，使用 data.table 的象牙操作符，追求速度和简洁。

## 创建

### 直接创建data.table

```{r}
dt <- data.table(
  a = c("A", "B", "C", "A", "A", "B"),
  b = 1:6
)
class(dt)
```

### 将 data.frame 转化为 data.table

#### `as.data.table()`; `setDT()`

前者创建一份拷贝并转换，后者原地转换。

```{r}
df <- data.frame(
  a = c("A", "B", "C", "A", "A", "B"),
  b = 1:6
)
df %>%
  setDT() %>%
  class()


library(sqldf)
options(sqldf.driver = "SQLite")
channel <- dbConnect(
  SQLite(),
  dbname = "C:/Users/Humoonruc/OneDrive/ICT/DataBase/SQLite/trade.db"
)
total <- dbReadTable(channel, "total") %>%
  select(-time) %>%
  setDT()
class(total)
dbDisconnect(channel)
```

#### `set*()`函数族

不复制数据，节省时间

```{r}
df <- data.frame(
  a = c("A", "B", "C", "A", "A", "B"),
  b = 1:6
)
dt3 <- setDT(df, key = "b")
df3 <- setDF(dt3)

setnames(total, "trade", "total") # 将列名trade改为total
head(total)
total[, id := .I] # .I意为1:.N，这句为total加了一个序号索引列

# setcolorder() 列的重排序
# 默认第二个参数是一个列名向量。如果只写出了一部分列，则其他列按照原来的顺序
setcolorder(total, neworder = "id") 
head(total)
```



| set*()                                                       |                                                     |
| ------------------------------------------------------------ | --------------------------------------------------- |
| `setDT()`, `setDF()`                                         |                                                     |
| `setattr()` `setnames()`                                     | Set attributes of objects by reference              |
| `setkey()` `setkeyv()` `setindex()` `setindexv()` `key()` `indices()` `haskey()` | Create key on a data.table                          |
| `setcolorder()`                                              | Fast column reordering of a data.table by reference |
| `setorder(dt, a, -b)` `setorderv()`                          | Fast row reordering of a data.table by reference    |



### 读取文件

- `fread() `可以将能直接将.csv .txt 等格式的文件读为 data.table 格式

- `fwrite() `可以写 data.table 数据。

在处理大数据时，它们的速度非常快。**建议读写文件统一使用这两个函数**

## data.table 查询语法

### 语法

````R
dt[i, j, by = list(), ...]
````

很像 SQL 语句

1. `i`: Subset 行（就像 WHERE 子句）
2. `by`/`keyby`[^1] : 分组（就像 GROUP BY 子句）
3. `j`: Subset[^2] 或 Manipulate 列 （就像 SELECT 子句），甚至可以是一个匿名函数

[^1]: 能自动将分组变量设为key.

[^2]: 要用list()或.()

### 特殊符号

| 特殊符号 | 说明                                               |
| -------- | -------------------------------------------------- |
| .()      | 代替list()                                         |
| .N       | 总行数                                             |
| .SD      | 代表分组后每个组的数据框                           |
| .SDcols  | 在 by 处，与.SD连用，用来选择哪些列包含在.SD中               |
| .BY      | 包含所有by分组变量的list                           |
| .I       | 整数向量 1:.N                                      |
| .GRP     | 分组索引                                           |
| .NGRP    | 分组数                                             |
| .EACHI   | 用于by/keyby = .EACHI，表示根据i表达式的每一行分组 |

### 链式操作

`DT[...][...][...]`

或写为：

```R
DT[
  ...
][
  ...
][
  ...
]
```

### 与管道`%>%`配合的链式操作

由于 R 中所有的操作符都是函数，因此可以将\`[\`作为一个函数，贯穿于`%>%`中，获得代码风格的一致性。

```{r}
mtcars %>% 
	as.data.table() %>% 
	`[`(, .(mpg = mean(mpg)), by = cyl) %>% 
	`[`(.N,) 
```

### Subset rows using i

选择行可以接受的运算符除了常用的逻辑运算符，还包括 `%like%` (匹配模式，有点像正则表达式) 和 `%between%`

data.table[] 方括号中只有一个参数时，默认为 i 参数，表示对行操作。

```{r}
dt3 <- data.table(
  a = 1:6,
  b = c("A", "B", "C", "A", "A", "B")
)

dt3[1:2, ]

# 选出最后一行
dt3[.N]

# 选出第一行和最后一行
dt3[c(1, .N)]

# 选出满足特定条件的行
dt3[b == "A", ]


# 行排序，负号表示降序
total[order(-month)] %>% head()

total %>% head()
```

### Manipulate columns with j

#### subset

```{r}
dt[, c(2)] # 提取第2列
```


#### 象牙操作符 `:=`[^3]

[^3]: 象牙操作符不拷贝被修改的列。原地修改的性能更高，避免了对数据的复制。

这个操作符有点像 SQL 语句中的 `AS` 关键词，但左为列名，右为表达式。

-   给data.table对象增加一列，`data.table[, colname := var1]`
-   给data.table对象删除一列，就是给这列赋值为空，`data.table[, colname := NULL]`
-   修改data.table对象的值，通过索引定位后进行值的替换，`data.table[condition, colname := value]`

单个列名不用加引号，多个列名组成的向量，必须加引号，如`c('d1', 'd2')`

```{r}
dt <- data.table(
  a = c("A", "B", "C", "A", "A", "B"),
  b = 1:6
)

# 1列，不必加引号
dt[, c := b + 2] # (b + 2) AS c
dt

# 增加2列，第1种写法
dt[, c('d1', 'd2') := list(1:6, 2:7)] # := 左边是一个name向量，右边是一个value列表
dt

# 增加2列，第2种写法
dt[,`:=`(c1 = 1:6, c2 = 2:7)] # := 很像一个update函数
dt

# 删除c1列
dt[, c1 := NULL]
dt

# 同时删除d1,d2列
dt[, c("d1", "d2") := NULL]
dt

# 给b赋值为30
dt[, b := 30]
dt

# 对a列值为B、c2列值大于3的行，其b列赋值为100
dt[a == "B" & c2 > 3, b := 100]
dt

# 另一种写法
dt[, b := ifelse(a == "B" & c2 > 3, 50, b)]
dt

# 更新列
dt[, b := as.character(b)]
dt
```

#### 用`=`而非象牙操作符

不是在原来的数据框基础上改动，而是新创建一个数据框。

此时，j 中的列不能写成向量，而要写成列表，用`.(列名...)`或`list(列名...)`

```{r}
total[, .(year, month, export, import, ratio = export / import)]

total
```

#### 匿名函数

```{r}
data("diamonds", package = "ggplot2")
setDT(diamonds)

# 按 cut 分组做回归
diamonds[,
  {
    m <- lm(log(price) ~ carat + depth)
    as.list(coef(m))
  },
  keyby = cut
]
```



### Group according to by

by 分组
keyby 不仅分组且立刻定义键，并按照键对行排序

```{r}
dt <- data.table(
  a = c("A", "B", "C", "A", "A", "B"),
  b = 1:6
)

# 对整个b列数据求和
dt[, sum(b)]

# 按a列分组，对b列按分组求和，运算结果自动命名为 V1
dt[, sum(b), by = a]

# 提取每一组的第一行，组成新数据框
dt[, .SD[1], by = a]

# 提取每一组的最后一行，组成新数据框
dt[, .SD[.N], by = a]


# 先分组，再显示每组行数
total[, .N, by = year] 
total[, .N, by = .(year, month)] # year 和 month 是有先后顺序的
total[, .(avg_ex = mean(export)), by = year] # 即使只有一列，也要用列表
```



## 独立辅助函数

### 行排序

`setorder(dt, a, -b)` 重新排列行，先a按升序，再b按降序


### 行去重

`unique(dt, by = c("a","b"))` 检查by的列，提取不重复的行

`uniqueN(dt, by = c("a","b"))` 检查by的列，计算每个不重复的行出现了多少次

### 列重命名

`setnames(dt, c("a","b"), c("x","y")` 列重命名

### 提前和滞后 lead and lag

```{r}
dt[, c := shift(a, 1)] # 默认 lag
dt

dt[, c := shift(a, 1, type = "lead")]
dt
```

这样可以很容易地加入提前或滞后列，进行同比增长率等计算

### 遍历操作各列

```{r}
dt <- data.table(a = c(1, 2, 3), b = c(4, 5, 6))
# 遍历a和b两列，都求平均值
dt[, map(.SD, mean), .SDcols = c("a", "b")]

cols <- c("a", "b")
# 遍历 cols 各列，求平均值，且赋给新加入的a_m列
dt[, str_c(cols, "_m") := map(.SD, mean), .SDcols = cols]
dt
```

## 连接操作

### 键

`setkey(d1, v1, v3, ...)`

将某些列定义为 keys后，就可以通过键选择行，以及进行关系数据连接，比无键时快170倍。同时，可以用 mult 参数对查询结果增加过滤条件，使代码更高效。

```{r}
dt <- data.table(a = c("A", "B", "C", "A", "A", "B"),
                 b = 1:6)

# 设置a列为主键
setkey(dt, a)
# setkeyv(dt, 'a') 函数仅接受字符串作为第二个参数
key(dt)

# 打印dt对象，发现数据已经按照a列字母对应ASCII码值进行了排序。
dt

# 取a列中值为B的行，设置主键后可省略`a==`
dt["B"]

# 取a列中值为B的行，并保留查询结果的第一行
dt["B", mult = "first"]

# 取a列中值为B的行，并保留查询结果的最后一行
dt["B", mult = "last"]

# 取a列中值为b的行，没有数据则为NA
dt["b"]
```


```{r}
setkey(total, year, month)
total[.(2019, 3)] # 省略了 year == 2019 & month == 3

total[.(2019)] # 省略了 year == 2019，可以只根据一列 subset
# 不能写total[list(3)]，得不出有意义的结果
```

### Join

基本语法为`dt1[dt2, on = .(b = y)]`，其中b为dt1的列，y为dt2的列

-   若连个表都定义了 key, 第二个参数不用填

-   若没有定义key，...要写 on = "commonColumn" 或 by.dt1 = "c1", by.dt2 = "c2"

例：学生考试的场景。按照ER设计方法，我们通常会按照实体进行数据划分。这里存在2个实体，一个是学生，一个是成绩。学生实体包括学生姓名等基本资料，而成绩实体包括考试的科目和成绩。通过设置两个主键，对2个数据集进行连接。

```{r}
# 6个学生
student <- data.table(
  id = 1:6,
  name = c("Dan", "Mike", "Ann", "Yang", "Li", "Kate")
)
student

# 分别参加A和B两门考试
score <- data.table(
  id = 1:12, stuId = rep(1:6, 2),
  score = runif(12, 60, 99),
  course = c(rep("A", 6), rep("B", 6))
)
score

# 设置student数据集的key
setkey(student, "id")

# 设置score数据集的key
setkey(score, "stuId")

# 连接
student[score, nomatch = NA, mult = "all"]

rm(list = ls())
```

### 集合运算

```R
  fintersect(dt1, dt2)
  fsetdiff(dt1, dt2)
  funion(dt1, dt2)
  fsetequal(dt1, dt2)
```

## 高级应用实例

```{r}

## 月K线图数据的整理

# 1. 产生日期序列
market_data <- data.table(date = (as.Date("2015-05-01") + 0:299))
set.seed(125)

# 2. 产生成交价格和数量序列
# 股市价格是一个随机游走过程，将300天的变化率累乘起来
# 成交量 volume 取随机数
market_data[, `:=`(
  price = ((1 + rnorm(300, 0.001, 0.05)) %>% cumprod() * 30) %>% round(2),
  volume = rbinom(300, 5000, 0.8)
)]
head(market_data)

# 3. 股价走势图
plot(price ~ date,
  data = market_data,
  type = "l",
  main = "Market data"
)

# 4. 获取横轴 domain
market_data[, range(date)] # 没有:=，所以这不是update，而是summarize

# 5. 按月分组，每组统计最大、最小、最早、最晚价格，这就是月K线图！！！
monthly <- market_data[,
  # 这样写 list 就很像键值对了
  .(
    open = price[[1]],
    high = max(price),
    low = min(price),
    close = price[[.N]]
  ),
  keyby = .(
    year = year(date),
    month = month(date)
  )
]
head(monthly)


# 6. 自定义函数，针对不同的列可以分组计算平均值
average <- function(column) {
  market_data[,
    .(
      average = mean(.SD[[column]])
    ),
    by = .(year = year(date))
  ]
}
average("price")
average("volume")
```
